臺灣高等法院臺中分院刑事判決　　 94年度上更(一)字第292號
上　訴　人
即　被　告　黃○○
選任辯護人　林益輝　律師
上列上訴人因偽造文書等案件，不服臺灣臺中地方法院85年度訴
字第2407號中華民國91年10月24日第一審判決（起訴案號：臺灣
臺中地方法院檢察署85年度偵字第14741號、第16354號、第1713
7號、第17563號、第18100號；併辦案號：87年度偵字第10660號
），提起上訴，經判決後由最高法院發回更審，本院判決如下：
    主  文
原判決關於行使偽造私文書及定執行刑部分撤銷。
黃○○以犯詐欺罪為常業，處有期徒刑肆年。偽刻之玄○○、宇
○○、宙○○、廖建毓、廖合景、酉○○、甲○○及洪清介印章
IIIIII計拾顆、如附表二編號一號至三三二號所示取款條上之偽
造之玄○○、宇○○、宙○○、廖建毓、廖合景、酉○○、甲○
○印文、如附表四編號二二號所示陸拾張空白取款條上偽造之宇
○○印文各壹枚、如附表四編號二九號所示壹張空白取款條上偽
造之廖合景印文壹枚、如附表五所示帳戶印鑑卡上偽造之廖合景
、甲○○印文各壹枚、如附表六編號一至四號所示之存款單質押
借據上所偽造之卯○○署押計肆枚、如附表六編號五至九號所示
之存款單質押借據上偽造之巳○○○署押計伍枚、偽造之洪清介
印文共陸枚（參附表三編號一、二、三、四、五、七號）、偽造
之洪清介署押共玖枚（參附表三編號一至九號）、偽造之曾淑美
署押共陸枚（參附表三編號十至十五號）、偽造之黃爍龍署押共
貳枚（參附表三編號十六、十七號）、偽造之楊婉茜署押共參枚
（參附表三編號十八至二十號）、偽造之黃盟婷署押共參枚（參
附表三編號二一至二三號）、偽造之周順龍署押壹枚（參附表三
編號二四號）、偽造之李纘慶署押共貳枚（參附表三編號二五、
二六號），均沒收。
    事  實
一、緣黃○○自民國（下同）六十二年十一月五日起至臺中市第
    八信用合作社（下稱八信合作社，該行業務嗣由誠泰商業銀
    行概括承受，嗣再由台灣新光商業銀行概括承受）任職，嗣
    至七十四年間起擔任八信合作社總社營業部、保管箱業務部
    襄理，並於八十四年八月一日調任八信合作社民權分社襄理
    並代理副理職務，其於擔任八信合作社總社營業部襄理及民
    權分社襄理期間，均實際負責各該部門存、放款之流程及審
    核業務，係從事業務之人。詎竟萌歹念，基於意圖為自己不
    法所有之常業詐欺犯意及偽造私文書之概括犯意，利用職務
    之便，自七十四年間某日起（起訴書誤載為自七十五年間起
    ），至八十五年八月五日止，連續以未經同意即偽造戊○○
    等如附表一所示之人之取款條後，持交其他不知情之櫃檯等
    經辦職員；或以向庚○○佯稱要做業績，要將庚○○之存款
    ，轉入短期定存，惟實際上係將款項轉帳至其他帳戶內供黃
    ○○調度使用之方式；或以於八十五年七月初某日，向Ａ○
    ○佯稱八信合作社民權分社推廣活期儲蓄存款業績，央求Ａ
    ○○開設活期儲蓄存款帳戶，惟實際上並未將該款項轉帳至
    Ａ○○所欲開設之活期儲蓄帳戶，而將該款挪以他用之方式
    ，向八信合作社其他經辦職員及庚○○、Ａ○○等人施用詐
    術，使八信合作社其他經辦人員及庚○○、Ａ○○等人陷於
    錯誤，誤以為係各該存款戶提領、轉帳款項而予以核章轉帳
    （詐欺八信合作社部分），及同意黃○○轉帳使用庚○○帳
    戶內之存款（詐欺庚○○部分），及Ａ○○於八十五年七月
    九日匯款四百萬元至黃○○設於八信合作社之帳戶內，黃○
    ○嗣並未將四百萬元款項轉存入Ａ○○之帳戶內，反將該筆
    四百萬元挪供自己使用。黃○○因此而向八信合作社及庚○
    ○詐得款項計二億七千七百六十六萬二千四百六十二元（原
    審誤載為二億七千六百六十七萬三千元，各遭挪用客戶之姓
    名、合計遭詐領挪用後短少金額、帳號、及八信營業單位均
    詳如附表一所示）及向Ａ○○詐得四百萬元，其中黃○○以
    上揭方式詐騙庚○○之款項尚有一筆如下：黃○○明知其於
    八十五年八月二日，因客戶玄○○臨時欲提領一億二千三百
    五十萬元現款，因籌措不及，該日八信合作社帳目未能平衡
    ，遭察覺有異，經八信合作社追加查帳已無法彌補虧空，竟
    為彌補虧空款項，猶於八十五年八月四日，向庚○○詐稱因
    業績不足要求庚○○幫其作業績，庚○○不知有詐，因而陷
    於錯誤而應允之，乃於同年八月五日，欲匯款五百萬元至其
    設於八信合作社之帳戶內，惟因一時忙碌，忘記帳號，乃先
    匯入黃○○帳戶內，並囑託黃○○將五百萬元款項，存入庚
    ○○之帳戶內。詎黃○○於庚○○將該五百萬元匯入其帳戶
    後，並未將該筆五百萬元（因扣除匯款手續費六十元，實際
    匯入黃○○帳戶四百九十九萬九千九百四十元）款項存入庚
    ○○之帳戶內，反將該款項轉帳至八信合作社之公款帳戶，
    用以彌補所挪用其他客戶之款項，黃○○並以上開詐欺為常
    業，且將詐得之款項供己作為投資股票、購買房地產、借予
    他人及匯入遭挪用客戶之帳戶內，充作利息之用及彌補所挪
    用客戶款項。其實際行騙方法略為：黃○○或以親切之服務
    ，取得各該存款戶之好感與信任，或以稱願代辦入股八信，
    以突顯其吸收存款之業績，並允諾給予百分之十至十二之高
    額利息或更高之短期利息之方式，央求如附表一所示客戶將
    款項存入八信合作社活期存款或活期儲蓄存款帳戶內，如附
    表一所示之客戶同意後，乃分別將鉅額款項存入八信合作社
    內。而八信合作社活期存款或活期儲蓄存款之存提款作業，
    本應先經櫃檯經辦人員審查驗印後，再交黃○○核決，惟因
    上開存款客戶係黃○○多年之老客戶，與黃○○已建立相當
    之友誼，故該等客戶之存提款，乃均不經櫃檯經辦人員，而
    直接由黃○○服務，又因黃○○身為襄理，並兼行副主管職
    務，可核決存提款業務，故該等客戶之存提款單，均先經黃
    ○○核章後，再由黃○○持以行使，交付櫃檯經辦人員，該
    等經辦人員亦常未經實際驗印即逕行於存提款單及傳票上蓋
    章，交由黃○○辦理，造成黃○○一人即可詐領挪用客戶存
    款之情形。又客戶提款轉帳原本均應提出取款條為之，然八
    信合作社為方便客戶，續於客戶以電話通知提款轉帳時，未
    待客戶提出取款條，即先行准予提款轉帳，再於他日由客戶
    攜印鑑章至八信合作社補辦提款手續。黃○○乃利用上述八
    信合作社管理鬆散之機會，以如附表二所示客戶至八信合作
    社補蓋印章，辦理提款轉帳手續時，先盜用客戶印鑑章，盜
    蓋於空白取款條上，另並連續委由不知情姓名不詳之成年人
    ，於不詳時地，偽刻玄○○、宇○○、宙○○、廖建毓、廖
    合景、酉○○及甲○○等七人之印章各一個，除持以偽造印
    文於取款條上外，並偽造廖合景之印文抽換廖合景之印鑑卡
    及偽造甲○○之印文加蓋於印鑑卡上，伺機偽造如附表二所
    示客戶之取款條之私文書，並持以行使，交由不知情之八信
    合作社櫃檯經辦人員核章於各該偽造之取款條上，藉以詐領
    挪用該等客戶帳戶內之存款，足以生損害於各該客戶及八信
    合作社。黃○○並因恐其詐領挪用客戶存款之犯行遭客戶發
    現，而向八信合作社舉發，乃於其已挪用款項之客戶至八信
    合作社存提款前，或預先以上述方法，未經同意即偽造提款
    單提款，或以向庚○○佯稱要做業績，要將庚○○之存款，
    轉入短期定存，惟實際上仍轉至其他客戶帳戶內之方式，將
    其他客戶之存款，轉存入該客戶之帳戶內，而以此挖東牆補
    西牆之方式，補足業已挪用款項客戶之存款額度。再黃○○
    為免八信合作社稽核人員發現上情，並於八信合作社之帳目
    上對客戶之存款及黃○○詐領之款項，均如數登載，使八信
    合作社稽核人員誤以為黃○○所挪用之款項，係各該客戶自
    行提領。另黃○○並為恐存款戶發覺有異，並於各該客戶之
    存摺上，僅登載客戶本人存提款之帳目，至於黃○○詐領之
    提款，則以其他空白無效之存摺放入電腦，使為無效之登載
    ，以使客戶之存摺上未顯現出被詐領款項之帳目，而以上述
    方式，將不實事項登載於其業務上做成之文書，足以生損害
    於如附表一、二所示之客戶及八信合作社等人。
二、黃○○見八信合作社存款客戶未○○（均由其妻巳○○○代
    為處理該存款事）及卯○○二人於八信合作社分別存有定期
    存款三千萬元及二千七百萬元（詳如附表六所示），竟本於
    上開常業詐欺之犯意及偽造文書之概括犯意，續為下列詐欺
    犯行：(1)因卯○○之定期存款於八十四年八月二十二日到期
    ，須重新換單，黃○○乃利用代辦換單之機會，於代辦換單
    手續完成後，旋即以盜蓋卯○○真正印章於存款單質押借據
    之借款人欄及擔保物提供人兼連帶保證人欄上，並在借款人
    欄偽造「卯○○」署名之方式，接續偽造卯○○之存款單質
    押借據之私文書計四紙（金額分別為六百九十萬元三紙，五
    百八十萬元一紙，其上均有偽造之「卯○○」署名各一枚）
    ，並持交不知情之八信合作社其他經辦職員予以核章後，以
    質押方式借款，計詐得二千六百五十萬元，而足以生損害於
    卯○○及八信合作社等人。(2)因八信合作社客戶未○○（原
    審誤載為巳○○○）之定期存款亦於八十四年八月二十二日
    到期，須重新換單，黃○○乃利用代辦換單之機會，於代辦
    換單手續完成後，旋即以盜蓋巳○○○真正印章於存款單質
    押借據借款人欄、及盜蓋未○○真正印章於擔保物提供人兼
    連帶保證人欄上，並在借款人欄偽造「巳○○○」簽名之方
    式，接續偽造巳○○○之存款單質押借據計五紙（金額均為
    五百九十萬元，其上均有偽造之「巳○○○」署名各一枚）
    ，然後持交不知情之八信合作社其他經辦職員予以核章後，
    以質押方式借款，計詐得二千九百五十萬元，而足以生損害
    於巳○○○、未○○及八信合作社等人。
三、緣林銘坤於八十年、八十一年間係八信合作社之理事，為受
    八信合作社全體社員委任，處理依合作社法、合作社章程所
    規定之理事職掌及社員大會決議所交付任務之人，其於當時
    曾委託任職八信合作社保管箱業務部襄理之黃○○代為管帳
    ，並共同投資房地產，林銘坤個人尚經營紙器業、建築業及
    投資證券公司，須龐大資金週轉，而個人向合作社貸款有最
    高額度之限制。黃○○竟基於意圖為林銘坤不法利益之概括
    犯意及同上偽造文書之概括犯意，與林銘坤（業已死亡，並
    經本院九十四年度重上更一字第四九號判決公訴不受理確定
    在案）共同基於犯意之聯絡，共同連續未經洪清介、曾淑美
    、黃爍龍、楊婉茜、黃盟婷、周順龍、李纘慶、李新竹等人
    之同意，而以渠等名義分別擔任借款人或連帶保證人，以偽
    造借款人之署押，並委使不知情之姓名不詳之成年人偽刻借
    款人印章，以偽造印文或盜蓋借款人交給被告林銘坤他用之
    印章之方式偽造借款申請書，持向八信合作社借款（詳情如
    附表三所載，其中編號十一及編號二十部分之申請書係黃○
    ○委由不知情之劉馨玲所寫），足以生損害於洪清介等人及
    八信合作社。嗣林銘坤為使人頭冒貸得以順利，乃利用其理
    事之身分，要求當時任職八信總經理之張政賢、副總經理林
    坤鐘、總社營業部經理石朝村、南屯分社副理陳黃碧華配合
    ，而張政賢、林坤鐘、石朝村、陳黃碧華（業經本院另案各
    判處有期徒刑一年，緩刑三年確定在案）均係受八信全體社
    員委託負有審核該社放款任務之人，竟均懾於林銘坤任理事
    之權勢應允配合，並均基於意圖為林銘坤不法利益及業務上
    文書登載不實之概括犯意聯絡，而違背放款時應確實核對申
    請人印鑑章及依照該社放款分層授權核放辦法處理之規定，
    於林銘坤提出如附表三所示之借款申請案時，明知申請人與
    連帶保證人為虛，仍於審核時，在申請書上蓋章表示准予通
    過放貸，足生損害於八信全體之會員及洪清介等人頭，嗣林
    銘坤已將所借款項全部還清，致損害未實際發生，而未遂其
    背信之犯行。
四、俟至八十五年八月二日，因八信合作社客戶玄○○臨時欲提
    領一億二千三百五十萬元現款，黃○○一時籌措不及，雖勉
    強調度支應，惟因該日八信合作社帳目未能平衡，遭察覺有
    異，經八信合作社追加查帳，查悉確實有弊後，乃於同年五
    日下午四時許，將黃○○停職，翌日報警究辦，並於黃○○
    之抽屜內查扣業已蓋妥客戶印文之空白取款條一千八百七十
    五張（各該客戶之姓名、空白取款條張數及其上印文之真假
    ，均如附表四所示）。
五、案經臺中市警察局第三分局及法務部調查局臺中市調查站移
    送暨臺中市第八信用合作社、戊○○、卯○○、甲○○、Ａ
    ○○、寅○○○、丁○、辰○○、癸○○、丑○○、子○○
    、籃秀環、天○○、辛○○、林怜君、地○○、庚○○、廖
    合景、未○○、巳○○○、午○○等人訴由臺灣臺中地方法
    院檢察署檢察官偵查起訴及移送併辦。
    理  由
一、訊據上訴人即被告（下稱被告）黃○○對於伊自六十二年十
    一月五日起至八信用合作社任職，嗣至七十四年間起擔任八
    信合作社總社營業部、保管箱業務部襄理，並於八十四年八
    月一日調任八信合作社民權分社襄理並代理副理職務；及於
    上開時間，連續以未經同意即偽造戊○○等如附表一所示之
    人之取款條後，持交其他不知情之櫃檯等經辦職員，或以向
    被害人庚○○佯稱要做業績，要將庚○○之存款，轉入短期
    定存，惟實際上係將款項轉帳至其他帳戶內供伊調度使用之
    方式；或以於八十五年七月初某日，向Ａ○○佯稱八信合作
    社民權分社推廣活期儲蓄存款業績，央求Ａ○○開設活期儲
    蓄存款帳戶，惟實際上並未將該款項轉帳至Ａ○○所欲開設
    之活期儲蓄帳戶，而將該款挪以他用之方式，向八信合作社
    其他經辦職員及庚○○、Ａ○○等人施用詐術，使八信合作
    社其他經辦人員及庚○○、Ａ○○等人陷於錯誤，誤以為係
    各該存款戶提領、轉帳款項而予以核章轉帳（詐欺八信合作
    社部分），及同意伊轉帳使用庚○○帳戶內之存款（詐欺庚
    ○○部分）；及於八十五年八月四日，向庚○○詐稱因業績
    不足要求庚○○幫其作業績，庚○○不知有詐，因而陷於錯
    誤而應允之，乃於同年八月五日，欲匯款五百萬元至其設於
    八信合作社之帳戶內，惟因一時忙碌，忘記帳號，乃先匯入
    伊帳戶內，並囑託伊將五百萬元款項，存入庚○○之帳戶內
    ，詎伊於庚○○將該五百萬元匯入其帳戶後，並未將該筆五
    百萬元（因扣除匯款手續費六十元，實際匯入黃○○帳戶四
    百九十九萬九千九百四十元）款項存入庚○○之帳戶內，反
    將該款項轉帳至八信合作社之公款帳戶，用以彌補所挪用其
    他客戶之款項；被害人Ａ○○於八十五年七月九日曾匯款四
    百萬元至伊設於八信合作社之帳戶內；及於事實欄二所示之
    時間利用被害人卯○○、未○○上開定期存款屆期須重新換
    單之機會，填寫存款單質押借據，分別持向八信合作社質押
    借款二千六百五十萬元、二千九百五十萬元；及於八十年、
    八十一年間，林銘坤擔任八信合作社理事期間，伊曾以被害
    人洪清介、曾淑美、黃爍龍、楊婉茜、黃盟婷、周順龍、李
    纘慶、李新竹等人之名義填寫上開借款申請書等事實均供認
    不諱（見本院更一卷二第一四七頁至第一五○頁），惟以被
    害人Ａ○○於八十五年七月九日匯款至伊八信合作社帳戶之
    四百萬元，伊有將該筆款項轉存至Ａ○○之配偶甲○○之帳
    戶內；至填寫被害人卯○○、未○○上開定期存款單質押借
    據，持向八信合作社分別質押借款二千六百五十萬元、二千
    九百五十萬元之事，伊事先有跟渠二人說要借來轉帳用；另
    填寫被害人洪清介、曾淑美、黃爍龍、楊婉茜、黃盟婷、周
    順龍、李纘慶、李新竹等人之上開借款申請書所用之印章及
    文件均係林銘坤所交付，伊僅幫忙寫文件，其他均係林銘坤
    處理，伊並不清楚等語置辯。經查：
（一）上揭犯罪事實，已據被告於警詢中、臺中市調查站人員詢
      問時、偵查中及原審八十五年十一月二十八日訊問時坦承
      不諱，核與告訴人八信合作社、戊○○、卯○○、甲○○
      、Ａ○○、寅○○○、丁○、辰○○、癸○○、丑○○、
      子○○、籃秀環、天○○、辛○○、林怜君、地○○、庚
      ○○、廖合景、未○○、巳○○○、午○○等人分別於警
      詢及偵審中指訴；證人即力武電機股份有限公司財務課長
      鍾坤章、證人即力武電機股份有限公司人員陳振雄、證人
      廖運華、證人即八信合作社總社業務部襄理吳明復、同社
      稽核室辦事員曾瑞珍、張豐治、同社業務部副理戌○○、
      同社職員陳惠芬、尤宣閔、余順通、陳淑卿、民權分社經
      理游鄭慶、證人即申○○之妻子邱月素、證人洪桂芳證述
      ；及被害人酉○○、宇○○、宙○○、玄○○、廖合景、
      申○○等人指訴之情節相符，並有甲○○、廖合景之印鑑
      卡影本各一張、卯○○之存款單質押借據影本四張、巳○
      ○○之存款單質押借據影本五張、如附表一所示客戶之取
      款條、傳票影本、交易明細影本、八信合作社之清算結果
      分析表影本、如附表四所示之空白取款條計一千八百七十
      五張、中央存款保險股份有限公司於八十五年九月十二日
      ，以存保險字第八五○○○六七○五號函檢送之檢查報告
      書一份、酉○○、甲○○、廖合景、玄○○、宇○○、宙
      ○○及廖建毓之取款條等件在卷可稽。
（二）至被告於本院審理時雖翻異部分前供，分別以前詞置辯，
      惟有關被告上揭犯罪事實一部分，茲據：
      (1)被告迭自偵查、原審對於其如何盜刻客戶印章，挪用客
        戶存款之情節供述甚詳，其於偵查中供認：「我從七十
        四年起，客戶若來領錢時，客戶會將印章、存摺交我處
        理，我再偷蓋在提領單上，如果自己急需的話，我再去
        偷蓋的提領單上填寫金額，或有的客戶把錢存入後就沒
        在用，我就去偷刻印章，再持偷刻之印章領錢，我先幫
        客戶設一本假存褶」、「（問：妳所挪用客戶存款的印
        章是否真的？）有一部分是盜刻，廖合景、玄○○、宇
        ○○、宙○○、酉○○等人的印章，是我盜刻」、「（
        問：你如何盜領甲○○的存款？）本來都是他太太Ａ○
        ○匯款到我帳戶要轉存為定存，我都沒有辦理，後來她
        說要開甲○○的帳戶，我就到他家幫他辦理，由他太太
        簽名，印章是他蓋了一個，我再盜刻一個印章」、「（
        問：Ａ○○匯給妳四百萬元，妳轉到何處？）Ａ○○的
        四百萬元，我自行領走，已忘了用到何處」、「八十五
        年七月九日的四百萬元，因我有急用而私自將其挪用，
        迄今尚未將該筆金額轉定存」、「Ａ○○匯給我的四百
        萬元沖轉到別的客戶」、「八月五日庚○○有匯五百萬
        元到我的帳戶，因八月二日有客戶領了一億多，我先挪
        用其他客戶的錢，八月五日再將這筆五百萬元補過去」
        等語（參八十五年度偵字第一四七四一號偵查卷第六頁
        反面、第五十頁、第七一頁反面、第七二頁、第一二八
        頁反面、第二二○頁反面、第二三六頁）；再被告於原
        審時供認：「（問：是否從七十五年間起至八十五年八
        月五日，連續挪用八信客戶存款？）有，有三億多萬元
        ，因投資股票及房地產而週轉不靈」、「（問：是否都
        先盜刻客戶印章？）盜刻有三、四個人，玄○○、宇○
        ○、宙○○、廖合景、甲○○，盜刻之後蓋在取款條，
        其他人都是前來領款，先預先蓋在空白取款條上」、「
        （問：Ａ○○、庚○○二人帳戶裡的存款，是否轉存入
        自己帳戶，侵占使用？）是」、「（問：你盜刻那些人
        印章？）酉○○、廖建毓、廖合景、玄○○、宇○○、
        宙○○」、「（問：是否挪用酉○○五百萬元？陳是否
        知情？）是的，他不知道，因為我有盜刻他的印章，是
        我拿他的印章蓋在取款條上」、「Ａ○○錢匯到我帳號
        ，因為他的戶頭是甲存，我叫他把錢匯到我戶頭，然後
        我會把這筆錢存到鍾小姐帳戶裡，但我並未存入，錢我
        用掉了」、「我沒有跟他們說是私下挪用的，我是說轉
        到高額的利息去，但轉錢我有跟他們講」、「地○○沒
        有同意伊在空白取款條上面蓋章」、「天○○戶頭裡面
        的存款伊有挪用」、「癸○○在民權分社之二個戶頭及
        營業部的戶頭裡的存款，伊都有挪用」、「（問：你是
        否有盜刻甲○○的章？）民權這張是我刻的」、「沒有
        經過甲○○的同意，我盜刻的」、「陳庭（廷）輝帳目
        的錢是用轉帳的，我填取款條」、「酉○○印章是我盜
        刻的．．．取款條都是我寫的，上面的章，是我盜刻印
        章蓋的沒有錯」、「玄○○、宙○○、宇○○、廖建毓
        等人都沒有經過他們同意伊就刻印章了」、「伊也有挪
        用甲○○帳號的存提款單」、「伊是告訴庚○○把錢轉
        到短期定存裡面」等語（參原審卷一第十七頁反面、第
        三五頁、原審卷二第十九、二十頁、第二一頁、第二二
        頁、第八四頁、第一○○頁、第一四四頁、第一四五頁
        、第一四六頁、第二八九頁、第三一七頁、第三一八頁
        、原審卷三第十九頁、第三三九頁、第三六九頁）。
      (2)次據告訴人甲○○於偵查中指稱：「（問：取款條上面
        的印鑑是否你的？）不是」、「（問：你去辦存摺印鑑
        是否你自己去辦？）是黃○○到我家辦理，太太拿我的
        印章蓋的」等語（參八十五年度偵字第一四七四一號偵
        查卷第七十頁反面），並有甲○○名義之臺中市第八信
        用合作社印鑑卡影本一張附卷可參（參八十五年度偵字
        第一四七四一號偵查卷第九七頁）；證人廖運華於原審
        時證稱：廖合景在民權分社的帳戶是伊爸爸廖合景在用
        ，每次存提款都是透過伊，都是廖合景親自蓋完章後交
        給伊，但是黃○○他把原本的印鑑卡更換掉，更換成他
        自己所盜刻的。廖合景空白取款條上面廖合景的印章不
        是真的，是黃○○偽刻的，我們的印章是圓的」、「被
        告把廖合景帳戶裡面的錢轉出去沒有經過我們同意，我
        們都不知道」等語（參原審卷二第二○六頁、第二○九
        頁），被告雖於原審時坦認有刻廖合景之章，但辯稱有
        經過廖運華同意等語（參原審卷二第二九○頁），然嗣
        於原審時又改稱：我只是多蓋一個，因為這樣子我比較
        容易提款，因為這樣子只要有二顆中的其中一顆就可以
        提款，就是所謂的二式憑一式，多出來的一顆是我刻的
        ，我沒有經過他們同意等語（參原審卷三第十八頁），
        足見廖合景之印章確由被告所盜刻無誤。另證人玄○○
        於原審時證稱：「宇○○、宙○○是伊的大兒子及第三
        兒子，附表四編號二十二宇○○空白取款條上面宇○○
        的印章不是真的，這是假的，這是黃○○盜刻的，黃○
        ○在上面蓋章伊不知道」、「伊有一個帳戶被挪用」、
        「（問：提示有打『Ｘ』之玄○○之印章，是否為你的
        ？）不是我的」、「（問：提示有打『Ｘ』之廖建毓、
        宙○○、宇○○之印章是否為真正？）都不是真的」等
        語（參原審卷二第二一七、二一八頁、第五二五、五二
        六頁）；又告訴人巳○○○、申○○、Ａ○○、證人酉
        ○○於原審時均證述其等錢存在八信，並沒有紅利分配
        等語（參原審卷二第二三頁）；證人庚○○於原審時否
        認有蓋用如附表四編號一至十六、編號二八等空白取款
        條上之印章，亦否認有授權被告蓋用等語，並證稱：「
        （問：黃○○挪用你、丁○、天○○等人帳戶裡面的存
        款你是否知道？）不知道」、「（問：有沒有發現存提
        款不正常的情形？）沒有，因為每個月月底都會轉利息
        到我們戶頭，我們就當做是我們的利息」、「（問：有
        沒有發現錢被轉出去？）錢在月初或月中有時候會轉一
        整筆出去，到一個月就會把錢連同利息轉進來，剛開始
        第一次我問過黃○○小姐，我問他怎麼會有這個情形，
        他說因為資金我還沒有用到，他轉到八信做短期存款，
        一個月到的時候會連同利息轉到我戶頭」、「被告挪用
        我們家族在八信裡面的存款伊不知道，伊沒有同意」、
        「被告是告訴伊，把錢轉到短期定存裡面」、「被告是
        說要做業績，那是伊活動的資金，且她說短期，所以伊
        就同意」、「因為前一天黃○○跟我說他業績不足要我
        調錢幾天，幫他補充業績，到八月七日（應係八月五日
        ）那天下午，我就調五百萬元給他，五百萬元我請我們
        公司的小姐到一銀太平分行提五百萬元，我跟黃○○講
        ，請他派外務拿八信收據到一銀拿五百萬元，後來他們
        外務沒有來一銀，賴小姐告訴我說八信的外務沒有來拿
        錢，所以改由黃○○打電話給一銀的賴小姐要求改用匯
        款的方式，就直接用我的名義轉到黃○○的戶頭，就是
        這樣。這筆錢到最後也沒有匯到我戶頭，因為當時我在
        開會，匯款的時間也已經快超過了，我沒辦法回去拿我
        的戶頭告訴一銀的賴小姐，所以就以黃○○的戶頭先匯
        出去，該五百萬元本來是要匯到我戶頭，黃○○知道，
        本來是要匯到我戶頭，因為沒有提供我的戶頭所以轉到
        黃○○的戶頭，我有跟黃○○講要轉到我的戶頭，黃○
        ○有說好」等語（參原審卷二第七七至八三頁、第八九
        至九一頁、原審卷三第三六八頁、第三七○頁）；證人
        卯○○於原審時證稱：「（問：黃○○挪用你跟戊○○
        在八信的帳戶有沒有經過你同意？）沒有」、「戊○○
        在八信0000000－0的活期存款帳戶裡面的存款
        被轉出去是否知道？）不知道。我都看錢對不對而已」
        、「被告是說把戊○○的錢轉到卯○○的定存」等語（
        參原審卷第八四至八六頁）；證人籃秀環於原審時證述
        ：伊沒有蓋如附表四編號十六之四張空白取款條上之印
        章等語（參原審卷二第五三頁）；證人地○○於原審時
        證述：附表四編號九地○○空白取款條一百五十三張，
        印章不是伊蓋的，伊沒有授權被告在空白取款條上蓋章
        、伊沒有同意或授權被告挪用其帳戶存款等語（參原審
        卷二第一○○頁）；證人己○○於原審時證述：伊於八
        信民權分社之二個帳戶沒有同意或授權被告挪用，被告
        沒有跟伊說他挪用這存款，伊係事發之後才知道，伊沒
        有同意或授權被告在附表四編號七己○○空白取款條上
        蓋章等語（參原審卷二第一○二、一○三頁）；證人癸
        ○○於原審時證述：附表四編號三癸○○空白取款條上
        面之章不是伊蓋的，是會計庚○○在保管，伊沒有授權
        被告在上面蓋章等語（參原審卷二第一三六、一三七頁
        ）；證人辰○○於原審時證述：附表四編號十空白取款
        條七十九張上面的章不是伊蓋的，伊沒有授權被告在上
        面蓋章、伊在八信富春營業部有一個帳號裡面的存款有
        被挪用，是爆發後才知道等語（參原審卷二第一三七頁
        、第一四二頁）；證人辛○○於原審時證稱：附表四編
        號十一辛○○空白取款條上三十四張上面的章不是伊蓋
        的，伊沒有授權被告在上面蓋章、伊在八信民權分社帳
        戶裡面的存款有被被告挪用，是爆發之後才知道等語（
        參原審卷二第一三七、一三八頁、第一四一頁）；證人
        天○○於原審時證稱：附表四編號十五空白取款條二張
        上面的印章不是伊蓋的，伊沒有授權被告在上面蓋章」
        等語（參原審卷二第一三八頁）；證人寅○○○於原審
        時證述：附表四編號五寅○○○空白取款條一九五張上
        面的印章是否真的伊不知道，都是伊女兒庚○○在處理
        」等語（參原審第二第一三八頁）；證人子○○於原審
        時證述：伊帳戶裡面有存款被挪用，在被告事件爆發後
        伊才知道」等語（參原審卷二第一三九頁）；證人丑○
        ○於原審時證述：伊在八信民權分社帳戶存款的錢有被
        挪用，是爆發後才知道，這帳戶伊妹妹庚○○在處理」
        等語（參原審卷二第一三九頁）；證人Ａ○○於原審時
        證述：甲○○存在八信的錢都是伊在幫他處理，伊沒有
        同意被告在甲○○這帳戶填甲○○的提款單提款、被告
        用甲○○名義提款伊不知道等語（參原審卷二第二八八
        、二八九頁）；證人酉○○於原審時證述：伊在第八信
        用合作社的錢有被被告挪用，被告盜刻伊的印章等語（
        參原審卷二第三二○頁）。
      (3)綜被告與上揭證人之證言交互以觀，並佐以上開甲○○
        、廖合景之印鑑卡影本各一張、如附表一所示客戶之取
        款條、傳票影本、交易明細影本、八信合作社之清算結
        果分析表影本、如附表四所示之空白取款條計一千八百
        七十五張、中央存款保險股份有限公司於八十五年九月
        十二日，以存保險字第八五○○○六七○五號函檢送之
        檢查報告書一份、酉○○、甲○○、廖合景、玄○○、
        宇○○、宙○○及廖建毓之取款條及庚○○於八十五年
        八月五日所匯入五百萬元之第八信用合作社跨行匯入匯
        款轉帳收入傳票影本（參本院上訴卷第一九九頁）、被
        告存摺存款對帳單影本（參本院上訴卷第一九七頁）及
        Ａ○○於八十五年七月九日所匯入四百萬元之第八信用
        合作社跨行匯入匯款轉帳支出傳票影本（參本院上訴卷
        第二六一頁）等件在卷足佐，則被告諉騙客戶給予高額
        利息或佯作業績，經客戶存入款項後，然實際上並未將
        客戶款項依約存入短期定存或開設活期儲蓄存款帳戶，
        且以偽造客戶印章或盜用客戶印文於空白取款條上方式
        ，藉以挪用客戶款項自行他用，其有詐欺庚○○、八信
        合作社及Ａ○○犯行及行使偽造文書犯行至明，被告否
        認上開犯行，難以採信。再被告確係偽造廖合景之印文
        ，抽換廖合景之印鑑卡，已經廖合景於八十五年十月二
        十二日指訴在卷，並有抽換後之印鑑卡影本一紙（見八
        十五年度偵字第一七五六三號偵查卷第四四頁），而該
        紙印鑑卡上，只有一枚印文，因此，應以廖合景之指訴
        為可採，被告於原審時辯稱：係加蓋一枚廖合景之印文
        云云，亦難採信。
      (4)至被告於本院前審雖另辯稱：伊不會使用電腦，並未將
        存摺放入電腦刷，刻意隱藏任何事云云。然被告於偵查
        中已自承：「我利用客戶來社辦理存、提款業務時，趁
        客戶不注意，多蓋幾張空白提款單的印鑑，等到我要挪
        用客戶存款時，我即可自行填寫金額，挪用客戶要來登
        錄存簿時，我利用職務之便，讓登錄人員先鍵入貸方傳
        單，再補登借方傳單，並利用電腦可選擇補登的功能鍵
        ，讓客戶補登時，只顯示貸方部分的明細，待客戶走後
        ，再隨便拿一張空白紙把借方列印掉，我經常在甲客戶
        來社要補登明細時，因為我事先已挪用，只好隨便找乙
        、丙或更多帳戶的存款來補甲帳戶的存款餘額，補足甲
        客戶的存款為止，經常是挖東牆補西牆，這種情形因為
        都是很熟的客戶，他們要用錢都會事先跟我講」等語（
        參八十五年度偵字第一四七四一號偵查卷第一二六頁反
        面、第一二七頁），且經檢察官於偵查中督同書記官及
        相關人員提解在押被告黃○○至八信合作社民權分社實
        地操作如何利用電腦竊取客戶存款，經勘驗結果：先利
        用偽造之傳票或取款條輸入電腦後，再登載入欲作廢的
        存摺（如Ｂ存摺），使客戶存摺沒有出現被盜領的登載
        （如Ａ存摺），實際上電腦內登載的資料是Ａ存摺及Ｂ
        存摺的綜合等情，有該勘驗筆錄在卷可參（參八十五年
        度偵字第一四七四一號偵查卷第三○○頁），益證被告
        此項辯解不足採信，參以被告多年來以上揭方式詐領多
        位客戶款項均未被發現，顯然被告確有以上揭業務登載
        不實文書方式，藉以掩飾其犯行無誤。
      (5)另被告雖一再辯稱伊有將Ａ○○所匯入之四百萬元轉給
        甲○○，沒有動用該筆款項云云，然此均與被告之前於
        偵查中、原審時之供詞明顯不符，且經本院向嗣後承接
        八信合作社之台灣新光商業銀行函查結果，該行具狀函
        覆本院稱：「鐘雯心之配偶甲○○在台中八信總社之帳
        戶於八十一年十月二十八日開戶，但已於八十二年二月
        二十三日結清；另其在民權分社之帳戶0000000
        0號於八十五年七月十八日才開戶，故不可能轉入甲○
        ○之帳戶，因為八十五年七月九日甲○○在台中八信並
        無帳戶。而鐘雯心於本案爆發後持台中區中小企銀匯款
        單向台中八信請求股金轉開活儲戶。而鐘雯心及被告黃
        ○○之前兩人之資金往來已久。應係當日庚○○家族需
        要用錢，故當日鐘雯心匯入被告黃○○帳戶之四百萬元
        ，再由黃○○轉入庚○○家族。故即無轉入鐘雯心或甲
        ○○之帳戶中。」等情，有該行刑事陳報狀並檢附甲○
        ○之台中八信民權分社活期儲蓄存款存摺影本一份附卷
        可按（見本院更一卷二第五五頁反面、第五八頁至第六
        ○頁）。參以被告之前已於原審自承該筆款項其並未存
        入，已花掉了等語，顯見該筆款項應係由被告花用迨盡
        無誤，至被告或領出現金或轉入其他帳戶內填補虧空款
        項，已無事證可查，然被告自八十五年七月九日Ａ○○
        匯款後，卻未依約為Ａ○○辦理活期儲蓄存款帳戶乃屬
        事實，其竟於Ａ○○匯款已將近一個月之時間，迨八十
        五年八月五日仍未為Ａ○○辦理該存款帳戶，又對於該
        筆款項究竟何用無法自圓其說，顯見被告確有詐騙Ａ○
        ○此筆四百萬元款項之犯行甚明。
      (6)又被告辯稱並未領取庚○○於八十五年八月五日所匯入
        之五百萬元，因當時已被涷結隔離，該款項係轉入公款
        帳戶云云。然此亦與被告之前於偵查中、原審時之供詞
        不符，且證人（即八信合作社負責處理本案之員工）戌
        ○○於本院審理時亦到庭結證稱：「我於八月二日（八
        十五年）開始參與處理本案，八月二日發生之後稽核室
        在查帳，八月五日把黃○○調回來總社，我才開始處理
        。八月二日到五日這幾天黃○○還是正常上下班。發生
        事情之後，把她叫回來總社，那幾天她去調動資金要把
        虧空的一億二千多萬元補平。按照我們八信合作社人事
        規則規定，要把她的財物扣押，轉到公款帳戶。她的自
        白書也有說是她要把虧空的錢補平。八月二日的缺口一
        億二千三百五十萬元，那時候是列入其他應收款。那時
        候她要把那虧空的部分補平，但還是有匯出去。所以據
        我瞭解，我們並沒有限制她使用自己之帳戶。可以說她
        的帳當時還是可以轉入轉出」等語（見本院更一卷二第
        一四二頁至第一四三頁）。參以被告於本院審理時亦自
        承：「八月二日事情發生，合作社叫我把錢補平，我有
        調錢」等情以觀（見本院更一卷二至第一四三頁），足
        見被告於八十五年八月五日向庚○○所調取之上開五百
        萬元，係要作為填補其虧空上開款項之用無疑。稽之被
        告於八十五年八月二日即因無法軋平玄○○臨時欲提領
        之一億二千三百五十萬元現款，而已遭八信察覺有異進
        而查帳之情形下，其已明知無法補平該虧空款項，竟仍
        於八十五年八月四日，向庚○○諉稱欲補充業績而要庚
        ○○匯入五百萬元，且於庚○○於八十五年八月五日匯
        入該五百萬元後，亦未依約將該款項匯入庚○○所有之
        帳戶內，反而於當日將該款項轉出至第八信用合作社「
        其他應收款－其他」之會計科目項下，以此款項沖回八
        十五年八月三日之「其他應收款－其他」會計科目項下
        之二千五百萬元，此有誠泰商業銀行九十三年六月七日
        誠泰銀公益字第六七號函一紙附卷可按（參本院上訴卷
        第二一八、二一九頁），則此與被告之前所供：八月五
        日庚○○有匯五百萬元到我的帳戶，因八月二日有客戶
        領了一億多，我先挪用其他客戶的錢，八月五日再將這
        筆五百萬元補過去」等語不謀而合，是由被告歷次犯行
        可知，被告於遭查帳而事件爆發之際，猶諉以作業績為
        由，要庚○○匯入五百萬元款項，顯然並未有將該款項
        存入庚○○帳戶之打算，其於庚○○匯入該款後，果將
        該款供彌補先前所欠，可見被告此筆錢款乃係補其挪用
        其他客戶錢款，因之縱被告本人未拿到該筆錢款，亦無
        礙於其詐欺罪之成立。被告之選任辯護人辯稱該筆款項
        應係流入八信合作社之公款，並不成立犯罪云云，核無
        可採，併此敘明。
（三）至上揭犯罪事實二部分，業據被告於原審審理時自白稱：
      「（問：是否偽造未○○與卯○○二人之存款單質押借據
      ？）那個單子是正式作帳，只是沒有經過他們同意，先擅
      自先借款，我有在存款單質押借據蓋章，章是他們來時，
      預先蓋在質押借據上」、「（問：巳○○○、未○○質押
      借據上的章是否你蓋的？）是的，我跟他講說要換存單，
      然後就偷蓋在借據上」等語（參原審卷一第三五頁、原審
      卷二第二一頁），復據告訴人施林秋子於偵查中指稱：「
      我跟我先生未○○共有三千萬元定存單，都被黃○○質押
      領走，定存單印章也是我自己保管，她如何質押我不知道
      」等語，及告訴人未○○於偵查中指稱：「存摺及印章都
      是我自己保管，定存單是我太太巳○○○處理」等語；告
      訴人卯○○於偵查中指稱：「我的定存單有寄放在八信，
      但印章我自己保管，我的存單不知何時被領走的，定存單
      沒有向八信質借」等語（參八十五年度偵字第一四七四一
      號偵查卷第四八頁反面、第四九頁、第七十頁、第七一頁
      ）。雖被告嗣於原審時改稱：卯○○的定期單質押借款是
      伊借的，但卯○○知道云云，但此經證人卯○○於原審時
      證稱：「（問：你在八信000000000及0000
      0000這二個帳戶，你有沒有拿定期單去質押借款？）
      沒有」、「黃○○所說不實在，我不知道，印章也不對，
      印章是我保管箱的印章，印鑑章在我這裡，存款單的質押
      借據章是真的，但是保管箱的印章」、「我的存單沒有拿
      回來，所以才會被被告使用」等語（參原審卷二第八六至
      八八頁），此外復有卯○○之存款單質押借據影本四張、
      存款存單影本四張、巳○○○之存款單質押借據影本五張
      、未○○之存款存單影本五張扣案足資佐證（均附於第三
      分局警卷），事證至明。被告事後翻異前供，改稱係經被
      害人未○○、卯○○同意而借來轉帳用云云，應係卸責之
      詞，難以採信。
（四）至上揭犯罪事實三部分，業據被告於原審審理時供認不諱
      （參原審卷三第四三八頁），核與證人即被害人洪清介、
      曾淑美、楊婉茜、黃盟婷、周順龍、李纘慶、李新竹等人
      於原審證述之情節相符，且經原審提示以渠等為借款人或
      保證人之借款申請書供渠等詳細辨認後，一致陳稱該借款
      完全不知情，且未授權共犯林銘坤以渠等名義借款或保證
      在卷，而經該案原審法院詳閱該些借款申請書，筆跡確實
      與業經洪清介等人承認係伊等所親書之保契約書上之簽名
      明顯不同，並經被告承認絕大部分係其填寫在卷。另證人
      洪清介之對保契約書中，亦無前揭三偽刻印章之印文，此
      有借款申請書及對保約定書各一冊足憑（均置於該案贓證
      物庫中）；按借款人或保證人必須負償還借款之責任，此
      為一般人均有之常識，是朋友親戚間，再好也不可能多次
      以自己名義供他人借款或保證之用，因認洪清介等人頭所
      言堪以採信，復參以該案被告林政賢（經該案原審法院判
      刑確定）於八十七年三月十二日在調查人員訊問中供稱「
      對於林銘坤於八十年至八十三年間，在八信利用人頭辦理
      借款之事，我知情，林銘坤使用之人頭，除洪清介係渠投
      資股東，而曾淑美、周順龍、黃盟婷、黃爍龍、楊婉茜，
      李纘慶等人均係林銘坤自覓之人頭，我均不認識」，此有
      該筆錄在卷可佐，其嗣雖辯稱伊曾罹腦中風住院，智力減
      退，是於調查人員訊問時無法完整回答或答非所問，惟該
      案原審法院勘驗被告張政賢當時接受訊問之錄影帶結果，
      發現「被告張政賢當時神情自然、常有笑容、時而喝茶，
      調查員提出問題時，被告若聽不清楚，會露出詢問表情，
      調查員即會再加以說明，被告神情表示已聽懂才請其回答
      」，此有該案原審法院八十八年五月二十九日之勘驗筆錄
      在卷可參；而該案被告石朝村於八十七年三月十二日在調
      查員訊問中陳稱「因合作社及財政部相關法令規定，本社
      理事辦理各種貸款，均有金額、數目之上限，故大部分均
      曾用經營事業之股東名義申請貸款，以滿足本身之需求，
      而我知道林銘坤係以洪清介、曾淑美、黃爍龍、楊婉茜、
      黃盟婷、周順龍、李纘慶、張美香等人之名義，於本社營
      業部辦理擔保及信用貸款，其擔保貸款之不動產擔保品均
      以林銘坤所有之不動產作為抵押，據我所知，提供擔保之
      不動產計有花蓮區、草屯鎮、名間鄉等幾筆土地，：：：
      洪清介、曾淑美等八人被林銘坤使用經營事業股東之名義
      向八信申貸之申請書，大部分均由黃○○書寫及蓋印」，
      此有該筆錄在卷可憑，所言與被告黃○○所述經核相符等
      情。參以被告於本院前審訊問時自承林銘坤確有拿一盒印
      章予伊，並依林銘坤之指示填載借款人、金額的聲請書資
      料，再交給放款部門處理等情，而以被告自承當時為林銘
      坤記帳且多次將詐得資金交予林銘坤使用之情形下，足見
      被告與林銘坤之交情頗深，林銘坤多次將不同人之多顆印
      章資料交予其填寫借款聲請書，豈有不起疑慮之理，況被
      告亦係在八信合作社服務多年之人，對於借款人是否實際
      借款，保證人是否確欲保證，有無對保等情事，已甚有經
      驗，應當知悉是否真正借貸甚明，其竟多次代林銘坤處理
      人頭借款情事，復將該貸得款項交予林銘坤使用，足見其
      確有與林銘坤共犯本件人頭冒貸之情事至明。
（五）至被告於本院前審雖另辯稱：伊實際並未拿到錢云云。然
      查，前揭被告犯罪所得之款項，確遭被告用於供己作為投
      資股票、購買房地產、借予他人及匯入遭挪用客戶之帳戶
      內，充作利息之用等節，已據被告於偵查中供稱：「（問
      ：盜領的錢用在何處？）股票、房地產，借給朋友」、「
      （問：你名下尚有多少房地產？）沒有，我拿我的房地產
      去辦抵押，後因利息無法繳，房子就給人家了」、「（問
      ：為何盜領三億多元至今沒有財產？）因錢被朋友借未還
      ，玩股票賠，加上向外借款，利滾利」、「（問：這些錢
      到底用到何處？）利息就付了一億二千多萬，還有買股票
      、中興證券用我的名義，富春證券用洪健文名義，另外在
      臺中市○○路用我弟弟蔡建坤名義購屋，還有我媽媽蔡林
      素珠，甘州五街用我名義，在臺中港用周北海名義買一塊
      農地。」、「（問：股票現在何處？）賣掉了。」、「（
      問：房地產如何處理？）因玄○○要領錢，我只好將房地
      全押給一位遠房親戚調現金。」等語（參八十五年度偵字
      第一四七四一號偵查卷第七頁、第六二頁）；於調查站接
      受調查員詢問時，亦供稱：「（問：你盜領的客戶存款，
      除了付息之外，其餘之款項流向為何？）我除了付利息外
      ，另外買了不動產，包括蔡建坤名下臺中市○○路○段
      三九號一、二樓，乙棟房屋，價值二千萬，尚餘七百萬貸
      款。蔡林素珠名下瀋陽路二段三九號三樓公寓，價值四
      百二十萬。與周北海合資購買周北海名下臺中港區的乙
      塊農地，價值二千六百萬元（花壇農會貸款一千萬元）我
      持分三分之二。黃○○名下臺中市○○○街公寓價值四
      百六十萬元（貸款一百五十萬）。蔡建坤名下十甲東路
      一間透天厝價值一千五百萬元（無貸款）。八十二、八
      十三年間，臺中港附近農地價值六百餘萬元（已轉售）。
      八十二、八十三年間大里新平路附近一間透天厝價值一
      千七百八十萬元（已轉售）。以及請洪建文（人在越南）
      在七十八、七十九年間代理操作股票約一、二千萬元。付
      利息之總額如附件。我係依照八信所列二十七戶（應為二
      十六戶之誤）遭挪用客戶交易明細表約略估算，共約一億
      四千六百五十萬元。」等語無訛（參見八十五年度偵字第
      一四七四一偵查卷第一二七頁）；又被告於原審時供稱：
      （問：錢何處用掉？）剛開始（七十四年間至八十一、八
      十二年左右）不是我用，這段期間，受命於理事林銘坤理
      事，我幫他管帳，他有投資事業，他資金不夠，要我幫他
      週轉，剛開始我向同事週轉，他要我用客戶錢來週轉，他
      需要很多錢，我先用我親戚（舅舅），再要我用別人（客
      戶的錢）轉給他，這些他都很清楚，剛開始有轉回，中間
      有的沒轉回來，他說他會處理，在八十年有些帳轉不回來
      ，這些客戶都很相信我，我也很有誠意，八十二年以後，
      我就沒有再轉給他」等語（參原審卷一第五十頁反面）。
      參以，被告係於七十八、九年間才幫林銘坤記帳，於八十
      二年底、八十三年初結束，兩人關係從此交惡，是被告自
      七十四、五年起至七十八、九年間開始幫林銘坤記帳止，
      及八十三年間結束幫林銘坤記帳起至八十五年案發止之侵
      占客戶款項行為，實無法為與林銘坤有關係之聯想甚明，
      被告指其所侵占之款項全部係因林銘坤之需要乙事，顯不
      足採信。再者，按被告係以挖東牆補西牆之方式大量挪用
      客戶之存款，其間並利用其配偶、母親及胞弟等人之帳戶
      過帳，亦經被告於八十五年九月十八日，於臺中市調站查
      人員詢問時供陳：「（問：據八信整理有關妳挪用客戶存
      款相關戶，有大筆及經常匯出之帳戶，且上述匯款大部分
      是妳的筆跡，妳作何用途？）我前述在挪用客戶存款時，
      必須從很多客戶的帳戶中轉帳，我為了避免社方懷疑。因
      此找我的至親包括丈夫、三個弟弟、我媽媽幫忙到其他行
      庫開戶，好讓我過帳，將款項匯到他們所開的帳戶，過幾
      天再匯回來，另外我亦請交情極好的朋友，帳戶借我將款
      項匯入，我騙他們說，為逃避利息扣稅額度，工作需要等
      理由，因與他們有極深的交情，並經常幫他們的忙，調額
      度，所以他們也從未懷疑我，這些帳戶包括王憲國（中企
      臺中港）、周婉如（中企臺中港）、周癸呈（中企臺中港
      ）、松宜旅行社（中企臺中港）、蔡建坤（中企臺中港、
      中三信儲蓄部）、邱崇塏（梧棲農會）、黃○○（中企臺
      中港、中二信大智）、林素珠（中企臺中港）、林少民（
      中企臺中港）、周婉嬋（中企臺中港）、另外仁揚建設（
      中三信儲蓄部）、李政哲（中三信儲蓄部），係我在瀋陽
      路房子的賣主，我定期匯款給上述二個帳戶，蔡山龍（農
      銀中港）是我與周北海合買農地的賣主，因此我亦固定匯
      款給他，八十三年十月七日匯入八百五十萬元系該筆土地
      的尾款。因為僅係過帳用，所以上述匯出的金額總數與我
      挪用客戶的金額相近。」等語（參見八十五年度偵字第一
      四七四一偵查卷第一二七頁反面、第一二八頁），依此其
      必已預見終有捉襟見肘東窗事發之時，是其所為果真單純
      為林銘坤，何以不直接使用林銘坤之帳戶。況被告自開始
      為本案犯行即七十四年間時，即已約二十七歲，並擔任八
      信合作社襄理要職，智識健全，其又豈有僅因林銘坤曾對
      其有提拔之恩，即不惜甘冒法紀、牽累家人以報，此誠與
      常理不符至明。況被告所委任之辯護律師於八十五年十一
      月九日具狀陳報侵占款項之流向為：1.支付盜用客戶存款
      之利息一億六千萬元，2.支付被挪用客戶存款之紅利一千
      萬元，3.購買不動產現金支出六千五百萬元，4.購買不動
      產其中有部分為貸款，其利息支出一千五百萬元，5.購買
      股票虧損一千五百萬元，6.投資嘉聯建設公司一千萬元，
      7.被案外人洪建文訛詐二千萬元，8.支付向民間借貸之利
      息一千萬元，此有該陳報狀存卷足參（見同上偵查卷第三
      一一頁）。而關於支付客戶龐大利息、紅利之部分，亦為
      被告從案發到原審調查中一貫不變之說詞，有各該筆錄可
      查，且被侵占款項之客戶林怜君、丁○、丑○○、子○○
      於八十五年八月三十一日在檢察官問渠等「除了八信給付
      的利息外，還有無收取黃○○的利息時，亦分別稱「有的
      ，黃○○說是八信給的優惠利率，是百分之十」、「黃○
      ○說是優惠利率，詳細利率我不知道」、「黃○○說要比
      照定存利率」、「她有答應說付給我比定存高的利息」（
      見八十五年度偵字第一四七四一號卷八十五年八月三十一
      日偵訊筆錄），參諸被告若非以較高利息誘騙部分存款戶
      ，其挪用客戶存款之行為當無法繼續順利進行八、九年之
      時間，是其稱挪用之款項有一億多元用在支付利息及紅利
      上，應可採信。再被告於八十五年十一月十六日又使所委
      任之律師列出其所購買之不動產有：以被告名義購買臺中
      市○○○街四四號五樓，現金支付二百五十萬元、貸款一
      百五十萬元，以其母蔡林素珠名義購買臺中市○區○○路
      （三樓），現金支付四百五十萬元，以蔡建坤名義購買臺
      中市○區○○路（一、二樓）現金支付一千二百萬元，貸
      款八百八十萬元，以周崇塏名義購買臺中縣梧棲鎮○○街
      一九五號，現金支付九百萬元，貸款三百萬元，以周崇塏
      名義購買臺中縣梧棲鎮○○路○段三九六號，現金支付九
      百萬元，貸款七百萬元，以蔡建坤名義購買臺中市○區○
      ○○路，現金支付一千四百萬元，此有該明細在卷可稽（
      見同上偵查卷第三三七頁），而經原審於八十八年六月二
      十四日，在八十七年度訴字第一四五五號（該案被告為林
      銘坤等人）訊問被告時，被告供稱：「我用我媽名義買瀋
      陽路三樓，我弟名義買一、二樓，梧棲的房子本來就是我
      先生的，用我的名義買甘州五街的房子，用蔡建坤的名義
      買十甲東路的房子，．．我在八信做到襄理時，年收入約
      七十幾萬元」（參卷附之原審法院八十七年度訴字第一四
      五五號刑事判決）。則依被告以年收入七十幾萬元之能力
      ，竟能購買前揭不動產，其資金來源顯係如其所供稱之挪
      用自客戶之存款無疑。因此，被告辯稱：伊實際並未拿到
      錢云云，即難採信。
（六）又證人廖運華如附表四編號二四之空白取款條上之印章是
      真的，不是伊蓋的，之前被告來伊家跟伊講，伊的甲存不
      夠錢要從乙存轉過去，那時伊有八信的票，叫伊拿印章給
      他讓他先蓋好空白的取款條，讓他拿走，伊有看到他在蓋
      ，伊在旁邊，這些空白取款條是伊當初同意他蓋的等情，
      業據證人廖運華於原審結證在卷（參原審卷二第二○六、
      二○七頁），依此尚無從認定廖運華部分之空白取款條上
      之印文係由被告偽造或盜蓋，附此說明。
（七）至被告質疑八十五年八月五日由被告帳戶轉出一千四百萬
      元，為何轉入八信銀行公款帳戶及何人主張乙節，經本院
      向台灣新光商業銀行函查結果，已據該行函覆本院稱：
    (一)按被告黃○○侵占客戶存款之作案手法，即挖東牆補西牆
      ，到最後無法彌補時而爆發本案，故被告每天均製作很多
      傳票，假若當日其中有一客戶需要用錢時，再從受害客戶
      中有存款的帳戶轉出給需要用錢之客戶，所產生的惡性循
      環。而被告每天製作之轉帳支出、轉帳收入傳票都有幾十
      張，且不是一筆轉帳支出對一筆轉帳收入，而是多筆轉帳
      支出對多筆轉帳收入，但當天之轉支、轉收一定借貸平衡
      。以八十五年七月九日為例，當天製作之轉帳支出傳票就
      有二十一筆，轉帳收入傳票有六十筆，轉帳支出金額共七
      五, 四七八, ０八六元，轉帳收入金額亦為七五, 四七八
      , ０八六元，收支平衡。（可從扣案證物-八信電腦交易
      明細表中可證）：
    1.寅○○○帳號00000000，轉帳支出二, ０００,
      ０００元，但當日同一帳戶轉帳收入有五筆金額分別為一
      , 九九六, 一九五元，一二０, ０００元，二三, ０００
      元，二, ０００元，及二, ０００元，共二, 一四三, 一
      九五元，淨流入一四三,一九五元。
    2.丁○帳號00000000，轉帳支出三筆，分別為九０
      ０, ０００元，五, ０００, ０００元，及五, ０００,
      ０００元，共一０, 九００, ０００元，但當日同一帳戶
      轉帳收入有六筆，金額分別為五, ０００, ０００元，四
      , 九九六, 一八六元，四八一, ０００元，九一, ０００
      元，七, ０００元，七, ０００元，合計為一０, 五八二
      , 一八六元，即當日丁○帳戶淨流出三一七, 八一四元。
    3.林怜君帳號00000000，轉帳支出二筆，分別為一
      , ０００, ０００元及六００, ０００元，但當日同一帳
      戶轉帳收入有五筆，金額分別為一, 四九七, 九五四元，
      七二, 五００元，一四, ０００元，及二, ０００元，三
      , 五００元，共計一, 五八九, 九五四元，即當日林怜君
      帳戶淨流出一０,０四六元。
    4.庚○○帳號00000000，當天轉帳支出共有四筆，
      金額分別為六, ０００, ０００元，五, ０００, ０００
      元，五, ０００, ０００元，及五, 三五０, ０００元，
      合計為二一, 三五０, ０００元。而當日同一帳號則有三
      十三筆轉帳收入金額合計為一一, 一六二, ０００元。故
      該帳號當日淨流出一０, 一八八, ０００元。
    5.玄○○帳號00000000，轉帳支出一筆，金額為八
      , ０００, ０００元為淨流出。
    6.廖建毓帳號00000000，轉帳支出一筆，金額為一
      , 五００, ０００元為淨流出。
    7.宙○○帳號00000000，轉帳支出一筆，金額為一
      , ０００, ０００元為淨流出。
    8.庚○○帳號00000000，轉帳支出一筆，金額為一
      四七, ０００元為淨流出。
    9.巳○○○帳號00000000，轉帳支出二筆，金額為
      四, ０００, ０００元及九八０, 八四六元合計四, 九八
      ０,八四六元，為淨流出。
   10.子○○帳號00000000轉帳收入三筆，金額為五,
      ０六七元，三四一元五九二元，合計六, ０００元為淨流
      入。
   11.黃○○帳號00000000轉帳支出一筆，金額為四,
      ０００, ０００元為淨流出。
   12.庚○○帳號00000000轉帳收入四筆，金額為七,
      五００, ０００元，九, ０００, ０００元九, 五００,
      ０００元及三, 九九四, 五一一元合計二九, 九九四, 五
      一一元為淨流入。
   13.從以上說明之轉帳支出及轉帳收入中當日這些客戶之帳戶
      淨流出、流入相抵後即當日錢集中轉入庚○○的0000
      0000帳戶中金額共二九, 九九四, 五一一元再由此帳
      戶分別以轉帳支出領出四筆每筆金額均為五, ０００, ０
      六０元共二０, ０００, 二四０元，匯出匯款匯入台企太
      平分行帳戶00000000000號戶名泰瑛實業股份
      有限公司，由此可知八十五年七月九日當天因為客戶庚○
      ○的公司需要用錢故被告黃○○才會東挪西挪應包含當日
      鐘雯心由台中區中小企銀匯入被告黃○○帳戶00000
      000中之四, ０００, ０００元。
    (二)八十五年八月二日客戶玄○○家族向台中八信提領金額共
      一二三, 八一二, 四六二元，而玄○○家族帳戶包含：玄
      ○○、廖建毓、宇○○、宙○○共四戶，帳戶內的錢已在
      之前被被告轉出實際帳戶並無如此金額的錢，被告因無法
      應付其提領，只好當日虧空公款金額達一二三, 五００,
      ０００元。
    (三)鈞院欲查明八十五年八月五日當日因何將被告黃○○帳戶
      內之一四００萬元款項轉入八信之公款帳戶，按八信之人
      事管理規則第八十九條，規定員工因侵占舞弊或違法以致
      損害本社權益者，除依法追繳追訴外，並予以免職（附件
      五）。故為維護八信全體社員之權益，依法對被告帳戶內
      之錢予以追繳轉入八信公款並無不當。且台中八信於八十
      五年八月五日將被告黃○○移送法辦，致本案爆發（見本
      院更一卷二第五五頁至第五六頁）。
（八）另被告於本院更審時所舉之證人丙○○於本院審理時結證
      稱：「八十五年八月，我任職八信合作社總社稽核室之經
      理，當時有關黃○○之案件，全程由戌○○負責處理，我
      僅係幫忙。至八十五年八月二日玄○○要領一億二千三百
      五十萬元沒有領到，發生本案到把黃○○移送法辦之間，
      黃○○有無離開八信合作社，我已不記得，也不瞭解黃○
      ○的錢轉到八信合作社的公款帳號這件事，當時是由戌○
      ○處理這件事。至黃○○於八十五年八月二日到八十五年
      八月五日之間有沒有辦法使用他自己的帳戶，我也不曉得
      」等語。證人壬○○結證稱：「我於八十五年八月間在八
      信合作社擔任總社的企劃室當主管，黃○○於八十五年八
      月二日發生的案件，我並未參與，她也不在我服務的單位
      。當時人事主任好像是劉明勝，但已經往生了」等語，經
      核均無法資為有利於被告之證明，併此敘明。
（九）又台中八信辦理轉帳時，除視其存款性質為活期存款或活
      期儲蓄存款，而選擇填具「活期存款取款條」或「活期儲
      蓄存款取款條」外，另須填具「轉帳收入傳票」，用以表
      明該提領之存款擬轉入之存款帳號。惟客戶僅須於「活期
      存款取款條」或「活期儲蓄存款取款條」上「存戶簽章」
      處蓋章即可，至於「轉帳收入傳票」則毋庸蓋章。另有關
      附表三所示台中八信使用之借款申請書，僅設計由借款人
      簽名蓋章，故連帶保證人毋庸簽名或蓋章，是本件應無偽
      造各該筆借款保證人之署押、印章、印文或盜用其等印文
      之情形，亦有誠泰商業銀行九十四年十月二十八日刑事陳
      明狀一份在卷足憑（見本院更一卷一第一○二頁至第一○
      三頁），附此說明。
（十）綜上所述，足證被告上開所辯顯係事後避重就輕之詞，不
      足採信，是罪證明確，其犯行堪以認定。
二、按當事人或辯護人於法院調查證據時，知被告以外之人於審
    判外之陳述不得為證據之情形，而未於言詞辯論終結前聲明
    異議者，視為同意作為證據，刑事訴訟法第一百五十九條之
    五第二項定有明文。查本件被告及其選任辯護人對於上開證
    人等人上開於審判外陳述之證據能力，均表示無意見（見本
    院更一卷一第八七頁至第八八頁），並未於言詞辯論終結前
    聲明異議，依同法第一百五十九條之五第二項之規定，視為
    同意作為證據，且本院審酌該等證人言詞陳述作成時並非在
    非自由意志之情況下所為之陳述；又距案發時間較近，所陳
    較為真實；況與被告於警詢、調查站、偵查及原審八十五年
    十一月二十八日訊問時自白之情節又相符，是本院認該言詞
    陳述適當，依同條第一項之規定，自得為證據。
三、查被告行為後，關於刑法第五十五條牽連犯、第五十六條連
    續犯及第三百四十條常業詐欺罪之規定，雖經總統於九十四
    年二月二日公布廢除，並自九十五年七月一日起生效，惟廢
    除牽連犯、連續犯及常業犯後須依數罪併罰之規定處罰，經
    比較後並非較有利於被告，依刑法第二條第一項前段之規定
    ，自應適用行為時即修正前刑法第五十五條、第五十六條及
    第三百四十條之規定論以牽連犯、連續犯及常業犯。另總統
    於九十五年五月十九日公布增定刑法施行法第一條之一，規
    定：「中華民國九十四年一月七日刑法修正施行後，刑法分
    則編所定罰金之貨幣單位為新臺幣。九十四年一月七日刑法
    修正時，刑法分則編未修正之條文定有罰金者，自九十四年
    一月七日刑法修正施行後，就其所定數額提高為三十倍。但
    七十二年六月二十六日至九十四年一月七日新增或修正之條
    文，就其所定數額提高為三倍。」，是關於刑法第三百四十
    條之常業詐欺罪、第三百四十二條之背信罪及第二百十五條
    之業務上文書登載不實罪，有關罰金刑之本刑部分已提高，
    比較新舊法律，以修正前之規定較有利於被告。均合先說明
    。
四、按刑法第三百三十六條第二項之侵占罪，以擅自處分業務上
    持有之他人所有物為其構成要件，自須對處分之物先有持有
    之關係存在，否則不能遽論以本罪。又刑法上之侵占罪，以
    侵占自己持有他人之物為前提。換言之，必行為人基於法令
    、契約或法律行為以外之「適法」行為如無因管理，不當得
    利等原因而持有他人之物，於持有狀態繼續中，易持有為所
    有之意思始可，故如行為人初並未適法持有該他人之物，其
    之取得持有，係基於不法所有之原因，如竊盜、詐欺、強盜
    等，即應逕依各該罪論處，無論以侵占罪之餘地。再就活期
    存款而言，金融機關與客戶間，具有消費寄託之性質，依民
    法第六百零二條消費寄託之規定，如附表一所示之客戶一旦
    將款項存入帳戶時，金錢之所有權已移轉予該金融機關，即
    非屬各該客戶所有。查本件被告雖自七十四年間起擔任八信
    合作社總社營業部襄理，並於八十四年八月一日調任八信合
    作社民權分社襄理並代理副理職務，其於擔任八信合作社總
    社營業部襄理及民權分社襄理期間，均實際負責各該部門存
    、放款之流程及審核業務，惟被告所負責者，既僅係存、放
    款之「審核業務」，而非負責保管八信合作社之金錢款項，
    則八信合作社之金錢款項，顯非被告所得任意提領支用，而
    非在被告事實管領之實力支配下，尚難認係在被告持有中，
    是被告上開事實欄一、二之不法取得款項部分，應成立詐欺
    罪。復按被告自七十四年間起，至八十五年八月五日止，利
    用其擔任八信合作社襄理職務之便，以佯稱要做業績及偽造
    客戶提款單、存款單質押借據等方式，連續多次詐取客戶之
    存款，供為其投資股票、房地產、充作利息、借予他人及填
    補所詐取挪用之款項等多項用途。其犯罪時間長達十餘年，
    且被害者人數眾多，所詐取之總金額亦高達數億元以上，顯
    有反覆實施詐欺犯罪之特性，足見被告係恃詐欺所得維生，
    而以之為常業無疑。縱被告於上開時間尚在八信合作社任職
    ，惟按刑法上所謂常業犯，指反覆以同種類行為為目的之社
    會活動之職業性犯罪而言，至於犯罪所得之多寡，是否恃此
    犯罪為唯一之謀生職業，則非所問，縱令兼有其他職業，仍
    無礙於該常業犯罪之成立（最高法院八十五年度臺上字第五
    一○號判例參照），是並不影響被告常業詐欺罪之成立，亦
    併此說明。
五、核被告所為，關於事實欄一部分，係犯刑法第二百十六條
    、第二百十條之行使偽造私文書罪、刑法第二百十五條之業
    務上文書登載不實罪及修正前刑法第三百四十條之常業詐欺
    罪。其所犯之上開三罪間，具有方法結果關係，為牽連犯，
    應依修正前刑法第五十五條之規定從一重之常業詐欺罪處斷
    。關於事實欄二部分，係犯刑法第二百十六條、第二百十
    條之行使偽造私文書罪及修正前刑法第三百四十條之常業詐
    欺罪，其所犯之上開二罪間，具有方法結果關係，為牽連犯
    ，應依修正前刑法第五十五條之規定從一重之常業詐欺罪處
    斷。關事實欄三部分，係犯刑法第二百十六條、第二百十
    條之行使偽造私文書罪及刑法第三百四十二條第二項、第一
    項之背信未遂罪。其所犯之上開二罪間，具有方法結果關係
    ，為牽連犯，應依修正前刑法第五十五條之規定從一重之行
    使偽造私文書罪處斷。被告偽造印章、印文及盜用印章之
    行為係偽造私文書之部分行為，偽造私文書後持以行使，偽
    造之低度行為已為行使之高度行為所吸收，不另論罪。其
    先後行使偽造私文書、業務上文書登載不實及背信未遂犯行
    ，均係犯罪構成要件相同，顯係基於概括犯意反覆為之，均
    為連續犯，應分別依修正前刑法第五十六條之規定論以一罪
    ，並加重其刑。至公訴人認被告上開詐欺取財部分，係犯
    刑法第三百三十六條第二項之業務上侵占罪，起訴法條尚有
    未洽，惟因詐欺取財與侵占二罪，其基本社會事實同為意圖
    為自己或第三人不法之所有，以和平手段取得他人之財物，
    侵害他人之財產法益，因之檢察官如以上述罪名中之任何一
    罪起訴，法院依其調查證據審理結果，如認被告犯罪手段有
    異於起訴書所認定者，即得變更起訴法條之罪名為另一罪名
    （最高法院八十一年台非字第四二三號判決參照），是此部
    分自應由本院予以變更起訴法條。又事實欄三部分，被告
    雖未具有理事身分，惟因其與具有理事身分之林銘坤共同實
    行犯罪，依刑法第三十一條第一項前段之規定，仍構成背信
    罪之共同正犯（最高法院二十八年度上字第三○六七號判例
    參照），是其與林銘坤及張政賢、林坤鐘、石朝村、陳黃碧
    華等人就此部分，均具有犯意之聯絡與行為之分擔，均為共
    同正犯。又事實欄三之附表三編號十一、二十部分之借款
    申請書，被告係利用不知情之劉馨玲代為製作，此部分為間
    接正犯；另事實欄一之偽刻玄○○、宇○○、宙○○、廖建
    毓、廖合景、酉○○及甲○○等七人之印章部分，被告係委
    由不知情姓名不詳之成年人為之，此部分亦為間接正犯。
    又移送併辦即事實欄三部分所示之行使偽造文書犯行，雖未
    據檢察官起訴，惟此部分之行使偽造文書犯行，與經起訴之
    事實欄一、二所示之行使偽造文書犯行，具有連續犯之裁判
    上一罪關係，為起訴效力所及；另事實欄三部分所示之背信
    未遂犯行，雖亦未據檢察官起訴，惟因此部分犯行，與上開
    行使偽造文書犯行部分，具有牽連犯之裁判上一罪關係，亦
    為起訴效力所及，本院均應併予審理。
六、原審予以論罪科刑，固非無見，惟查(1)原判決認上開事實欄
    一所示詐騙庚○○五百萬元款項及詐騙Ａ○○四百萬元款項
    部分，係構成侵占罪，然查被告係偽以做業績或推廣活期儲
    蓄存款業績為由，要庚○○、Ａ○○存入上揭款項，且於該
    二人匯入該款後，竟未依約處理，反將該款挪充他用，顯見
    被告就此部分，係對被害人庚○○、Ａ○○施用詐術，致使
    被害人庚○○、Ａ○○陷於錯誤後，而交付財物，是此部分
    應成立詐欺罪，原判決認係成立侵占罪，已有未合。(2)關於
    附表一編號十一遭挪用之金額應為「三千六百四十一萬二千
    四百六十二元」，原判決誤為「三千六百十萬元」；另附表
    一挪用之總金額應為「二億七千七百六十六萬二千四百六十
    二元」，原判決誤為「二億七千六百六十七萬三千元」，均
    有未洽。(3)又事實欄二所示被告偽造巳○○○存款單質押借
    據犯行，該偽造之存款單之存戶應係巳○○○之夫未○○所
    有，原判決誤認為巳○○○所有，亦有未合。(4)附表四編號
    二四有關廖運華空白取款條五十二張，係由被告經廖運華同
    意所蓋，業如前述，原判決認此部分亦係被告所盜蓋，尤有
    未洽。(5)原判決就附表一編號四及三十；附表二編號二一八
    及三五○、二一九及三四九、二三八及三四一、二三九及三
    四二、二四○及三四三有重覆列舉之情形；另附表二編號一
    三三之取款條金額應為六百二十萬元，原判決誤為二百二十
    萬元，亦均有未合。(6)又附表七部分，並不能證明被告犯罪
    （詳如後述），原判決就此部分亦予以論罪科刑（見原判決
    附表一編號三○號至五四號），容有違誤。(7)又事實欄一部
    分，客戶提款轉帳時，僅需填具取款條及轉帳收入傳票，並
    在取款條之「存戶簽章」處蓋章即可，已如前述，原判決認
    客戶提款轉帳均應提出「存款單」為之，並認定被告伺機偽
    造如原判決附表一所示客戶之「提款單」，交由不知情之八
    信合作社櫃台經辦人員核章於各該偽造之「存提款單」上，
    藉以詐領挪用客戶之存款等情（見原判決事實欄一、(一)），
    查原判決既稱「提款單」，又謂「存提款單」，以致前後不
    一致，亦有可議。(8)按刑法第三百四十二條第一項之背信罪
    ，係以為他人處理事務，意圖為自己或第三人不法之利益，
    或損害本人之利益，而為違背其任務之行為，致生損害本人
    之財產或其他利益者，為其構成要件。是該罪之成立，必須
    以受委託為他人處理一定之事務為前提；且該罪為具體結果
    犯，必須違背任務行為之結果，已致生損害於本人之財產或
    其他利益者，始為既遂。若其違背任務之行為僅對本人之財
    產或其他利益發生損害之具體危險，而尚未使本人之財產或
    其他利益發生實質之損害者，則應屬同條第二項未遂犯之範
    疇，尚不能遽依同條第一項之背信既遂犯論擬。查本件事實
    欄三部分，被告偽造借款申請書並持以借款後，嗣已由共犯
    林銘坤將所借款項全部還清，致損害未實際發生，是有關背
    信部分，應僅成立背信未遂罪，原判決認係成立背信既遂罪
    ，適用法律容有違誤。(9)另事實欄一、二所示之詐欺部分，
    應成立常業詐欺罪，亦如前述，原判決認僅成立普通詐欺罪
    ，亦有違誤。被告上訴意旨否認事實欄二、三部分之犯行及
    指摘原判決（事實欄一部分）量刑過重，雖均無理由，但原
    判決既有上述可議之處，應由本院將原判決關於行使偽造私
    文書及定執行刑部分予以撤銷改判。爰審酌被告犯罪之動機
    、目的、手段、智識程度、及其犯罪時間長達約十年、實際
    上詐得之款項甚鉅、危害金融秩序甚鉅，影響被害人之權益
    甚大，及犯後於本案被察覺前，曾想辦法籌款彌補鉅額虧空
    款項，惟因該款項過鉅已無從彌補，及其於警詢、調查站、
    偵查時坦承犯行，於原審時坦承部分犯行，然迄今尚未賠償
    八信合作社等被害人之損害等一切情狀，量處被告如主文第
    二項所示之刑，以示懲儆。至偽刻之玄○○、宇○○、宙○
    ○、廖建毓、廖合景、酉○○、甲○○及洪清介印章IIIIII
    計拾顆、如附表二編號一號至三三二號所示取款條上之偽造
    之玄○○、宇○○、宙○○、廖建毓、廖合景、酉○○、甲
    ○○印文、如附表四編號二二號所示六十張空白取款條上偽
    造之宇○○印文各一枚、如附表四編號二九號所示一張空白
    取款條上偽造之廖合景印文一枚、如附表五所示帳戶印鑑卡
    上偽造之廖合景、甲○○印文各一枚、在如附表六編號一至
    四號所示之存款單質押借據上所偽造之卯○○署押計四枚、
    在如附表六編號五至九號所示之存款單質押借據上偽造之巳
    ○○○署押計五枚、偽造之洪清介印文共六枚（參附表三編
    號一、二、三、四、五、七）、偽造之洪清介署押共九枚（
    參附表三編號一至九）、偽造之曾淑美署押共六枚（參附表
    三編號十至十五）、偽造之黃爍龍署押共二枚（參附表三編
    號十六、十七）、偽造之楊婉茜署押共三枚（參附表三編號
    十八至二十）、偽造之黃盟婷署押共三枚（參附表三編號二
    一至二三）、偽造之周順龍署押一枚（參附表三編號二四）
    、偽造之李纘慶署押共二枚（參附表三編號二五、二六），
    分別係偽造之印章、印文、署押，均應依刑法第二百十九條
    之規定宣告沒收。又扣案如附表四編號一號至二十九號所示
    之空白取款條，應屬八信合作社所有，並非被告所有，故不
    予宣告沒收，附此說明。
七、公訴意旨另以：被告於上開時間未經同意即偽造如附表七所
    示被害人之取款條後，持交其他不知情之櫃檯等經辦職員提
    款，而向八信合作社詐取款項，因認被告此部分亦涉有行使
    偽造私文書及業務上侵占等罪嫌云云。按犯罪事實應依證據
    認定之，無證據不得認定犯罪事實；不能證明被告犯罪者，
    應諭知無罪之判決，刑事訴訟法第一百五十四條第二項、第
    三百零一條第一項分別定有明文。又被告之自白不得作為有
    罪判決之唯一證據，仍應調查其他必要之證據，以察其是否
    與事實相符，亦為刑事訴訟法第一百五十六條所明定。另認
    定不利於被告之事實，須依積極證據，苟積極證據不足為不
    利於被告事實之認定時，即應為有利於被告事實之認定，更
    不必有何有利之證據；另認定犯罪事實所憑之證據，雖不以
    直接證據為限，間接證據亦包括在內，然而無論直接或間接
    證據，其為訴訟上之證明，須於通常一般之人均不致有所懷
    疑，而得確信其為真實之程度者，始得據為有罪之認定，倘
    其證明尚未達到此一程度，而有合理性之懷疑存在時，即無
    從遽為有罪之確信（最高法院三十年上字第八一六號及七十
    六年臺上字第四九八六號判例參照）。次按刑事訴訟法第一
    百六十一條已於九十一年二月八日修正公布，其第一項規定
    ：檢察官就被告犯罪事實，應負舉證責任，並指出證明之方
    法。因此檢察官對於起訴之犯罪事實，應負提出證據及說服
    之實質舉證責任。倘其所提出之證據，不足為被告有罪之積
    極證明，或其指出證明之方法，無從說服法院以形成被告有
    罪之心證，基於無罪推定之原則，自應為被告無罪判決之諭
    知（最高法院九十二年臺上字第一二八號判例參照）。查被
    告於警詢、調查站及偵查時固曾自白此部分犯行，惟查起訴
    書關於此部分侵占金額之記載均空白，僅於備註欄記載結清
    之日期，且本院綜觀全卷，亦無此部分詐欺（侵占）金額之
    證據資料，既無從認定被告詐欺（侵占）之金額，即難僅憑
    被告之空口自白，即予以論罪科刑。是檢察官此部分所提之
    證據，並無從說服本院以形成被告有罪之心證，基於無罪推
    定之原則，應認被告此部分犯罪並不能證明。惟因公訴人認
    此部分與上開科刑部分係屬具有連續犯關係之裁判上一罪，
    故不另為無罪之諭知，附此說明。
八、據上論結，應依刑事訴訟法第三百六十九條第一項前段、第
    三百六十四條、第二百九十九條第一項前段、第三百條、刑
    法第二條第一項前段、第二十八條、第三十一條第一項前段
    、第二百十條、第二百十五條、第二百十六條、第三百四十
    二條第一項、第二項、第二百十九條、修正前刑法第五十五
    條、第五十六條、第三百四十條、罰金罰鍰提高標準條例第
    一條前段，判決如主文。
本案經檢察官乙○○到庭執行職務。
中　　華　　民　　國　　96　　年　　8 　　月　　21　　日
            刑事第八庭  審判長法  官  羅  得  村
                              法  官  陳  宏  卿
                              法  官  劉  榮  服
上列正本證明與原本無異。
如不服本判決應於收受送達後十日內向本院提出上訴書狀，其未
敘述上訴之理由者並得於提起上訴後十日內向本院補提理由書（
均須按他造當事人之人數附繕本）。
                              書記官  周  巧  屏
中　　華　　民　　國　　96　　年　　8 　　月　　21　　日
附錄本案論罪科刑法條全文：
刑法第二百十條：
偽造、變造私文書，足以生損害於公眾或他人者，處五年以下有
期徒刑。
刑法第二百十五條：
從事業務之人，明知為不實之事項，而登載於其業務上作成之文
書，足以生損害於公眾或他人者，處三年以下有期徒刑、拘役或
五百元以下罰金。
刑法第二百十六條：
行使第二百十條至第二百十五條之文書者，依偽造、變造文書或
登載不實事項或使登載不實事項之規定處斷。
刑法第三百四十二條第一項：
為他人處理事務，意圖為自己或第三人不法之利益，或損害本人
之利益，而為違背其任務之行為，致生損害於本人之財產或其他
利益者，處五年以下有期徒刑、拘役或科或併科一千元以下罰金
。
前項之未遂犯罰之。
修正前刑法第三百四十條：
以犯第三百三十九條之罪為常業者，處一年以上七年以下有期徒
刑，得併科五萬元以下罰金。
附表一：
┌──┬───────┬─────────┬─────────┬──────┐
│編號│遭挪用客戶姓名│合計遭挪用後，帳戶│  帳          號  │  營業單位  │
│    │              │內短少之金額（新臺│                  │            │
│    │              │幣）              │                  │            │
├──┼───────┼─────────┼─────────┼──────┤
│一  │戊○○        │三百萬元          │0000000－0│八信合作社總│
│    │              │                  │號                │社營業部    │
├──┼───────┼─────────┼─────────┼──────┤
│二  │巳○○○      │五十萬元          │0000000－0│同上        │
│    │              │                  │號                │            │
├──┼───────┼─────────┼─────────┼──────┤
│三  │未○○        │一百五十萬元      │0000000－0│同上        │
│    │              │                  │號                │            │
├──┼───────┼─────────┼─────────┼──────┤
│四  │午○○        │五十萬元          │0000000－0│同上        │
│    │              │                  │號                │            │
├──┼───────┼─────────┼─────────┼──────┤
│五  │玄○○        │三千零五十萬元    │0000000－0│八信合作社民│
│    │              │                  │號                │權分社      │
├──┼───────┼─────────┼─────────┼──────┤
│六  │宇○○        │三百萬元          │0000000－0│同上        │
│    │              │                  │號                │            │
├──┼───────┼─────────┼─────────┼──────┤
│七  │宙○○        │三十萬元          │0000000－0│同上        │
│    │              │                  │號                │            │
├──┼───────┼─────────┼─────────┼──────┤
│八  │力武電機股份有│三千九百萬元      │0000000號－│同上        │
│    │限公司（代表人│                  │六號              │            │
│    │亥○○）      │                  │                  │            │
├──┼───────┼─────────┼─────────┼──────┤
│九  │甲○○        │一千四百六十五萬元│0000000－0│同上        │
│    │              │                  │號                │            │
├──┼───────┼─────────┼─────────┼──────┤
│十  │申○○        │三十五萬元        │0000000－0│同上        │
│    │              │                  │號                │            │
├──┼───────┼─────────┼─────────┼──────┤
│十一│廖合景        │三千六百四十一萬二│0000000－0│同上        │
│    │              │千四百六十二元（起│號                │            │
│    │              │訴書誤載為三千六百│                  │            │
│    │              │四十二萬三千元）  │                  │            │
├──┼───────┼─────────┼─────────┼──────┤
│十二│酉○○        │五百萬元          │0000000－0│八信合作社總│
│    │              │                  │號                │社營業部    │
├──┼───────┼─────────┼─────────┼──────┤
│十三│癸○○        │三百五十萬元      │0000000－0│同上        │
│    │              │                  │號                │            │
├──┼───────┼─────────┼─────────┼──────┤
│十四│同上          │三千九百六十五萬元│0000000－0│八信合作社民│
│    │              │                  │號                │權分社      │
├──┼───────┼─────────┼─────────┼──────┤
│十五│同上          │五百萬元          │0000000－0│同上        │
│    │              │                  │號                │            │
├──┼───────┼─────────┼─────────┼──────┤
│十六│丁○          │一千零九十萬元    │0000000－0│同上        │
│    │              │                  │號                │            │
├──┼───────┼─────────┼─────────┼──────┤
│十七│寅○○○      │二百五十萬元      │0000000－0│同上        │
│    │              │                  │號                │            │
├──┼───────┼─────────┼─────────┼──────┤
│十八│同上          │六百萬元          │0000000－0│同上        │
│    │              │                  │號                │            │
├──┼───────┼─────────┼─────────┼──────┤
│十九│林怜君        │一百六十萬元      │0000000－0│同上        │
│    │              │                  │號                │            │
├──┼───────┼─────────┼─────────┼──────┤
│二○│同上          │八百萬元          │0000000－0│同上        │
│    │              │                  │號                │            │
├──┼───────┼─────────┼─────────┼──────┤
│二一│子○○        │一千二百萬元      │0000000－0│同上        │
│    │              │                  │號                │            │
├──┼───────┼─────────┼─────────┼──────┤
│二二│庚○○        │一千一百萬元      │0000000－0│同上        │
│    │              │                  │號                │            │
├──┼───────┼─────────┼─────────┼──────┤
│二三│同上          │一千四百五十萬元  │0000000－0│八信合作社總│
│    │              │                  │號                │社營業部    │
├──┼───────┼─────────┼─────────┼──────┤
│二四│地○○        │三百六十萬元      │0000000－0│八信合作社民│
│    │              │                  │號                │權分社      │
├──┼───────┼─────────┼─────────┼──────┤
│二五│辛○○        │一千萬元          │0000000－0│同上        │
│    │              │                  │號                │            │
├──┼───────┼─────────┼─────────┼──────┤
│二六│丑○○        │三百萬元          │0000000－0│同上        │
│    │              │                  │號                │            │
├──┼───────┼─────────┼─────────┼──────┤
│二七│籃秀環        │二百萬元          │0000000－0│同上        │
│    │              │                  │號                │            │
├──┼───────┼─────────┼─────────┼──────┤
│二八│天○○        │三百七十萬元      │0000000－0│同上        │
│    │              │                  │號                │            │
├──┼───────┼─────────┼─────────┼──────┤
│二九│辰○○        │六百萬元（起訴書誤│0000000－0│八信合作社富│
│    │              │載為五百萬元）    │號                │春營業部    │
└──┴───────┴─────────┴─────────┴──────┘
附表二：
┌──┬────┬─────┬─────┬─────────┬──────┐
│編號│取款條上│取款條金額│取款條上之│  帳          號  │日期（民國）│
│    │所載戶名│（新臺幣）│編號      │                  │            │
├──┼────┼─────┼─────┼─────────┼──────┤
│一  │甲○○  │五百萬元  │１９５    │00000000號│八十五年七月│
│    │        │          │          │                  │十八日      │
├──┼────┼─────┼─────┼─────────┼──────┤
│二  │同上    │四百六十五│１９６    │同上              │同上        │
│    │        │萬元      │          │                  │            │
├──┼────┼─────┼─────┼─────────┼──────┤
│三  │同上    │五百萬元  │１９７    │同上              │同上        │
├──┼────┼─────┼─────┼─────────┼──────┤
│四  │宇○○  │六百九十萬│１５０    │00000000號│八十四年八月│
│    │        │元        │          │                  │十九日      │
├──┼────┼─────┼─────┼─────────┼──────┤
│五  │宙○○  │同上      │１５１    │00000000號│同上        │
├──┼────┼─────┼─────┼─────────┼──────┤
│六  │玄○○  │三千五百五│１１５    │00000000號│八十四年八月│
│    │        │十五萬四千│          │                  │二十六日    │
│    │        │七百二十元│          │                  │            │
├──┼────┼─────┼─────┼─────────┼──────┤
│七  │廖建毓  │九百五十萬│３９９    │00000000號│同上        │
│    │        │元        │          │                  │            │
├──┼────┼─────┼─────┼─────────┼──────┤
│八  │廖合景  │六百萬元  │１２４    │00000000號│同上        │
├──┼────┼─────┼─────┼─────────┼──────┤
│九  │玄○○  │二千二百萬│１１４    │00000000號│同上        │
│    │        │元        │          │                  │            │
├──┼────┼─────┼─────┼─────────┼──────┤
│十  │同上    │六百五十萬│１３１    │00000000號│八十四年八月│
│    │        │元        │          │                  │二十八日    │
├──┼────┼─────┼─────┼─────────┼──────┤
│十一│廖合景  │一十萬元  │９０      │00000000號│八十四年八月│
├──┼────┼─────┼─────┼─────────┼──────┤
│十二│同上    │七萬元    │９３      │同上              │同上        │
├──┼────┼─────┼─────┼─────────┼──────┤
│十三│宇○○  │九十七萬元│３７６    │00000000號│同上        │
├──┼────┼─────┼─────┼─────────┼──────┤
│十四│廖合景  │三千萬元  │１２７    │00000000號│八十四年八月│
│    │        │          │          │                  │二十六日    │
├──┼────┼─────┼─────┼─────────┼──────┤
│十五│廖建毓  │九百五十萬│３９８    │00000000號│八十四年八月│
│    │        │元        │          │                  │二十六日    │
├──┼────┼─────┼─────┼─────────┼──────┤
│十六│同上    │九百萬元  │４００    │同上              │八十四年八月│
│    │        │          │          │                  │二十六日    │
├──┼────┼─────┼─────┼─────────┼──────┤
│十七│宇○○  │一千萬元  │４０３    │00000000號│八十四年八月│
│    │        │          │          │                  │二十六日    │
├──┼────┼─────┼─────┼─────────┼──────┤
│十八│廖建毓  │四百三十萬│５９７    │00000000號│八十四年九月│
│    │        │元        │          │                  │一日        │
├──┼────┼─────┼─────┼─────────┼──────┤
│十九│廖合景  │一百零五萬│１２４    │00000000號│八十四年九月│
│    │        │元        │          │                  │二日        │
├──┼────┼─────┼─────┼─────────┼──────┤
│二○│同上    │一十七萬零│１２１    │同上              │同上        │
│    │        │四百元    │          │                  │            │
├──┼────┼─────┼─────┼─────────┼──────┤
│二一│同上    │七萬九千六│８６      │同上              │同上        │
│    │        │百元      │          │                  │            │
├──┼────┼─────┼─────┼─────────┼──────┤
│二二│宇○○  │六百五十萬│２０６    │00000000號│八十四年九月│
│    │        │元        │          │                  │六日        │
├──┼────┼─────┼─────┼─────────┼──────┤
│二三│玄○○  │二千八百五│１８１    │00000000號│同上        │
│    │        │十萬元    │          │                  │            │
├──┼────┼─────┼─────┼─────────┼──────┤
│二四│同上    │一千八百五│１８３    │同上              │同上        │
│    │        │十萬元    │          │                  │            │
├──┼────┼─────┼─────┼─────────┼──────┤
│二五│同上    │二千五百萬│１８０    │同上              │同上        │
│    │        │元        │          │                  │            │
├──┼────┼─────┼─────┼─────────┼──────┤
│二六│廖合景  │三千五百萬│２３１    │00000000號│同上        │
│    │        │元        │          │                  │            │
├──┼────┼─────┼─────┼─────────┼──────┤
│二七│同上    │二十三萬五│２２９    │同上              │同上        │
│    │        │千零四十八│          │                  │            │
│    │        │元        │          │                  │            │
├──┼────┼─────┼─────┼─────────┼──────┤
│二八│同上    │一萬四千九│２２８    │同上              │同上        │
│    │        │百五十二元│          │                  │            │
├──┼────┼─────┼─────┼─────────┼──────┤
│二九│同上    │五十萬六千│２２３    │同上              │同上        │
│    │        │元        │          │                  │            │
├──┼────┼─────┼─────┼─────────┼──────┤
│三○│同上    │三百零一萬│２２４    │同上              │同上        │
│    │        │元        │          │                  │            │
├──┼────┼─────┼─────┼─────────┼──────┤
│三一│宙○○  │三千五百萬│１８２    │00000000號│同上        │
│    │        │元        │          │                  │            │
├──┼────┼─────┼─────┼─────────┼──────┤
│三二│廖建毓  │九十五萬元│６５３    │00000000號│八十四年九月│
│    │        │          │          │                  │五日        │
├──┼────┼─────┼─────┼─────────┼──────┤
│三三│同上    │六百五十萬│２０２    │同上              │八十四年九月│
│    │        │元        │          │                  │六日        │
├──┼────┼─────┼─────┼─────────┼──────┤
│三四│廖合景  │四十萬元  │１９３    │00000000號│八十四年九月│
│    │        │          │          │                  │十八日      │
├──┼────┼─────┼─────┼─────────┼──────┤
│三五│同上    │同上      │１１９    │同上              │八十四年九月│
│    │        │          │          │                  │十九日      │
├──┼────┼─────┼─────┼─────────┼──────┤
│三六│宇○○  │七百五十萬│２０１    │00000000號│八十四年九月│
│    │        │元        │          │                  │二十三日    │
├──┼────┼─────┼─────┼─────────┼──────┤
│三七│廖建毓  │六百五十萬│６６７    │00000000號│同上        │
│    │        │元        │          │                  │            │
├──┼────┼─────┼─────┼─────────┼──────┤
│三八│宇○○  │一千八百萬│２７９    │00000000號│八十四年九月│
│    │        │元        │          │                  │二十五日    │
├──┼────┼─────┼─────┼─────────┼──────┤
│三九│廖合景  │二千零五十│２８４    │00000000號│同上        │
│    │        │萬元      │          │                  │            │
├──┼────┼─────┼─────┼─────────┼──────┤
│四○│宙○○  │二千萬元  │１３４    │00000000號│八十四年九月│
│    │        │          │          │                  │二十六日    │
├──┼────┼─────┼─────┼─────────┼──────┤
│四一│廖合景  │二千六百萬│１３８    │00000000號│同上        │
│    │        │元        │          │                  │            │
├──┼────┼─────┼─────┼─────────┼──────┤
│四二│玄○○  │一千五百萬│１４６    │00000000號│八十四年九月│
│    │        │元        │          │                  │二十六日    │
├──┼────┼─────┼─────┼─────────┼──────┤
│四三│玄○○  │二千五百萬│１３７    │00000000號│八十四年九月│
│    │        │元        │          │                  │二十六日    │
├──┼────┼─────┼─────┼─────────┼──────┤
│四四│宇○○  │二千六百萬│５２８    │00000000號│同上        │
│    │        │元        │          │                  │            │
├──┼────┼─────┼─────┼─────────┼──────┤
│四五│同上    │一千萬元  │１２８    │00000000號│八十四年九月│
│    │        │          │          │                  │二十六日    │
├──┼────┼─────┼─────┼─────────┼──────┤
│四六│宙○○  │五千元    │２２６    │00000000號│八十四年九月│
│    │        │          │          │                  │二十七日    │
├──┼────┼─────┼─────┼─────────┼──────┤
│四七│宇○○  │五千元    │２２７    │00000000號│八十四年九月│
│    │        │          │          │                  │二十七日    │
├──┼────┼─────┼─────┼─────────┼──────┤
│四八│廖建毓  │一千一百三│２１２    │00000000號│同上        │
│    │        │十萬元    │          │                  │            │
├──┼────┼─────┼─────┼─────────┼──────┤
│四九│廖合景  │五萬六千元│１８０    │00000000號│八十四年十月│
│    │        │          │          │                  │二日        │
├──┼────┼─────┼─────┼─────────┼──────┤
│五○│同上    │八十二萬五│１３７    │同上              │八十四年十月│
│    │        │千元      │          │                  │三日        │
├──┼────┼─────┼─────┼─────────┼──────┤
│五一│宇○○  │六百萬元  │２６２    │00000000號│八十四年十月│
│    │        │          │          │                  │九日        │
├──┼────┼─────┼─────┼─────────┼──────┤
│五二│廖合景  │四百三十萬│２２５    │00000000號│八十四年十月│
│    │        │四千元    │          │                  │十一日      │
├──┼────┼─────┼─────┼─────────┼──────┤
│五三│同上    │一十五萬元│１８４    │00000000號│同上        │
├──┼────┼─────┼─────┼─────────┼──────┤
│五四│同上    │二十五萬元│１５６    │同上              │八十四年十月│
│    │        │          │          │                  │十二日      │
├──┼────┼─────┼─────┼─────────┼──────┤
│五五│同上    │三十萬元  │１０２    │同上              │八十四年十月│
│    │        │          │          │                  │十七日      │
├──┼────┼─────┼─────┼─────────┼──────┤
│五六│宇○○  │四百五十萬│１１５    │00000000號│八十四年十月│
│    │        │元        │          │                  │十九日      │
├──┼────┼─────┼─────┼─────────┼──────┤
│五七│廖合景  │四十萬元  │１８２    │00000000號│八十四年十月│
│    │        │          │          │                  │二十日      │
├──┼────┼─────┼─────┼─────────┼──────┤
│五八│宇○○  │四百五十萬│７５５    │00000000號│同上        │
│    │        │元        │          │                  │            │
├──┼────┼─────┼─────┼─────────┼──────┤
│五九│同上    │四百萬元  │１９１    │00000000號│同上        │
├──┼────┼─────┼─────┼─────────┼──────┤
│六○│廖合景  │四百萬元  │１１７    │00000000號│八十四年十月│
│    │        │          │          │                  │二十一日    │
├──┼────┼─────┼─────┼─────────┼──────┤
│六一│宇○○  │三十八萬二│５２０    │00000000號│八十四年十月│
│    │        │千元      │          │                  │二十三日    │
├──┼────┼─────┼─────┼─────────┼──────┤
│六二│同上    │七百萬元  │１２０    │00000000號│同上        │
├──┼────┼─────┼─────┼─────────┼──────┤
│六三│同上    │二千五百萬│５０３    │00000000號│八十四年十月│
│    │        │元        │          │                  │二十四日    │
├──┼────┼─────┼─────┼─────────┼──────┤
│六四│宙○○  │一千二百四│１６６    │00000000號│同上        │
│    │        │十萬元    │          │                  │            │
├──┼────┼─────┼─────┼─────────┼──────┤
│六五│同上    │一千二百六│１６５    │00000000號│同上        │
│    │        │十萬元    │          │                  │            │
├──┼────┼─────┼─────┼─────────┼──────┤
│六六│玄○○  │二千五百萬│１７２    │00000000號│同上        │
│    │        │元        │          │                  │            │
├──┼────┼─────┼─────┼─────────┼──────┤
│六七│宇○○  │五百萬元  │１７３    │00000000號│同上        │
├──┼────┼─────┼─────┼─────────┼──────┤
│六八│廖合景  │二千五百萬│１７１    │00000000號│同上        │
│    │        │元        │          │                  │            │
├──┼────┼─────┼─────┼─────────┼──────┤
│六九│廖建毓  │二千五百萬│５０４    │00000000號│同上        │
│    │        │元        │          │                  │            │
├──┼────┼─────┼─────┼─────────┼──────┤
│七○│廖合景  │七百萬元  │１７４    │00000000號│同上        │
├──┼────┼─────┼─────┼─────────┼──────┤
│七一│同上    │五十一萬二│１７５    │同上              │同上        │
│    │        │千元      │          │                  │            │
├──┼────┼─────┼─────┼─────────┼──────┤
│七二│同上    │二千七百萬│１７６    │同上              │同上        │
│    │        │元        │          │                  │            │
├──┼────┼─────┼─────┼─────────┼──────┤
│七三│廖建毓  │一千一百五│１６８    │00000000號│同上        │
│    │        │十萬元    │          │                  │            │
├──┼────┼─────┼─────┼─────────┼──────┤
│七四│廖合景  │八萬八千元│１１５    │00000000號│同上        │
├──┼────┼─────┼─────┼─────────┼──────┤
│七五│宇○○  │二百九十萬│０００２０│00000000號│八十四年十月│
│    │        │元        │７        │                  │三十日      │
├──┼────┼─────┼─────┼─────────┼──────┤
│七六│廖合景  │七百九十萬│０００１７│00000000號│八十四年十一│
│    │        │元        │４        │                  │月二日      │
├──┼────┼─────┼─────┼─────────┼──────┤
│七七│宇○○  │七百萬元  │０００１７│00000000號│同上        │
│    │        │          │５        │                  │            │
├──┼────┼─────┼─────┼─────────┼──────┤
│七八│廖合景  │一十八萬五│０００１７│00000000號│八十四年十一│
│    │        │千元      │０        │                  │月六日      │
├──┼────┼─────┼─────┼─────────┼──────┤
│七九│廖建毓  │二百萬元  │０００１４│00000000號│八十四年十一│
│    │        │          │６        │                  │月七日      │
├──┼────┼─────┼─────┼─────────┼──────┤
│八○│宇○○  │二百五十萬│０００１４│00000000號│同上        │
│    │        │元        │４        │                  │            │
├──┼────┼─────┼─────┼─────────┼──────┤
│八一│同上    │五百八十萬│０００１９│同上              │八十四年十一│
│    │        │元        │８        │                  │月八日      │
├──┼────┼─────┼─────┼─────────┼──────┤
│八二│廖合景  │六百一十五│０００２０│00000000號│同上        │
│    │        │萬四千元  │０        │                  │            │
├──┼────┼─────┼─────┼─────────┼──────┤
│八三│同上    │六百七十五│０００１９│同上              │同上        │
│    │        │萬一千元  │９        │                  │            │
├──┼────┼─────┼─────┼─────────┼──────┤
│八四│宇○○  │五百萬元  │０００２５│00000000號│八十四年十一│
│    │        │          │２        │                  │月十日      │
├──┼────┼─────┼─────┼─────────┼──────┤
│八五│宙○○  │二千五百萬│０００２５│00000000號│同上        │
│    │        │元        │５        │                  │            │
├──┼────┼─────┼─────┼─────────┼──────┤
│八六│宇○○  │一千二百萬│０００２５│00000000號│同上        │
│    │        │元        │１        │                  │            │
├──┼────┼─────┼─────┼─────────┼──────┤
│八七│同上    │三百萬元  │０００２１│同上              │八十四年十一│
│    │        │          │８        │                  │月十四日    │
├──┼────┼─────┼─────┼─────────┼──────┤
│八八│同上    │一百六十萬│００１７３│同上              │八十四年十一│
│    │        │元        │          │                  │月十七日    │
├──┼────┼─────┼─────┼─────────┼──────┤
│八九│廖合景  │五百一十萬│００１３３│00000000號│八十四年十一│
│    │        │元        │          │                  │月十八日    │
├──┼────┼─────┼─────┼─────────┼──────┤
│九○│宇○○  │一百零七萬│６７７    │00000000號│八十四年十一│
│    │        │三千三百零│          │                  │月二十四日  │
│    │        │三元      │          │                  │            │
├──┼────┼─────┼─────┼─────────┼──────┤
│九一│同上    │四百三十八│０１８７  │00000000號│八十四年十一│
│    │        │萬元      │          │                  │月三十日    │
├──┼────┼─────┼─────┼─────────┼──────┤
│九二│宇○○  │一百一十五│０２２２  │00000000號│八十四年十二│
│    │        │萬五千零三│          │                  │月一日      │
│    │        │十一元    │          │                  │            │
├──┼────┼─────┼─────┼─────────┼──────┤
│九三│玄○○  │四百六十二│０２２１  │00000000號│同上        │
│    │        │萬五千元  │          │                  │            │
├──┼────┼─────┼─────┼─────────┼──────┤
│九四│宇○○  │四百六十二│０１７３  │00000000號│八十四年十二│
│    │        │萬五千元  │          │                  │月四日      │
├──┼────┼─────┼─────┼─────────┼──────┤
│九五│同上    │二百八十七│０１６３  │同上              │八十四年十二│
│    │        │萬五千元  │          │                  │月五日      │
├──┼────┼─────┼─────┼─────────┼──────┤
│九六│同上    │六百七十二│１６７    │同上              │八十四年十二│
│    │        │萬元      │          │                  │月八日      │
├──┼────┼─────┼─────┼─────────┼──────┤
│九七│玄○○  │五百萬元  │２０２    │00000000號│八十四年十二│
│    │        │          │          │                  │月十一日    │
├──┼────┼─────┼─────┼─────────┼──────┤
│九八│宇○○  │五百萬元  │２０３    │00000000號│同上        │
├──┼────┼─────┼─────┼─────────┼──────┤
│九九│同上    │一千二百萬│２０５    │同上              │同上        │
│    │        │元        │          │                  │            │
├──┼────┼─────┼─────┼─────────┼──────┤
│一○│同上    │一千三百萬│２０４    │同上              │同上        │
│○  │        │元        │          │                  │            │
├──┼────┼─────┼─────┼─────────┼──────┤
│一○│同上    │四百萬元  │２４０    │同上              │八十四年十二│
│一  │        │          │          │                  │月十三日    │
├──┼────┼─────┼─────┼─────────┼──────┤
│一○│同上    │五百萬元  │２１９    │同上              │同上        │
│二  │        │          │          │                  │            │
├──┼────┼─────┼─────┼─────────┼──────┤
│一○│同上    │八百萬元  │１１１    │同上              │八十四年十二│
│三  │        │          │          │                  │月二十八日  │
├──┼────┼─────┼─────┼─────────┼──────┤
│一○│同上    │同上      │１１０    │同上              │同上        │
│四  │        │          │          │                  │            │
├──┼────┼─────┼─────┼─────────┼──────┤
│一○│廖合景  │七百萬元  │１０５    │00000000號│同上        │
│五  │        │          │          │                  │            │
├──┼────┼─────┼─────┼─────────┼──────┤
│一○│同上    │四百六十萬│１５８    │同上              │八十四年十二│
│六  │        │一千五百六│          │                  │月二十九日  │
│    │        │十二元    │          │                  │            │
├──┼────┼─────┼─────┼─────────┼──────┤
│一○│宙○○  │二百萬元  │１２０    │00000000號│八十四年十二│
│七  │        │          │          │                  │月二十八日  │
├──┼────┼─────┼─────┼─────────┼──────┤
│一○│廖合景  │二百萬元  │１１９    │00000000號│同上        │
│八  │        │          │          │                  │            │
├──┼────┼─────┼─────┼─────────┼──────┤
│一○│廖建毓  │九百萬元  │２６９    │00000000號│八十五年一月│
│九  │        │          │          │                  │四日        │
├──┼────┼─────┼─────┼─────────┼──────┤
│一一│同上    │同上      │２７０    │同上              │同上        │
│○  │        │          │          │                  │            │
├──┼────┼─────┼─────┼─────────┼──────┤
│一一│宇○○  │一千七百萬│２９７    │00000000號│同上        │
│一  │        │元        │          │                  │            │
├──┼────┼─────┼─────┼─────────┼──────┤
│一一│同上    │一千八百萬│２９６    │同上              │同上        │
│二  │        │元        │          │                  │            │
├──┼────┼─────┼─────┼─────────┼──────┤
│一一│玄○○  │二千三百萬│２７６    │00000000號│同上        │
│三  │        │元        │          │                  │            │
├──┼────┼─────┼─────┼─────────┼──────┤
│一一│廖合景  │四十萬元  │３５９    │00000000號│八十五年一月│
│四  │        │          │          │                  │五日        │
├──┼────┼─────┼─────┼─────────┼──────┤
│一一│宇○○  │七百萬元  │１３７    │00000000號│八十五年一月│
│五  │        │          │          │                  │二十三日    │
├──┼────┼─────┼─────┼─────────┼──────┤
│一一│同上    │同上      │１３４    │同上              │同上        │
│六  │        │          │          │                  │            │
├──┼────┼─────┼─────┼─────────┼──────┤
│一一│廖合景  │五百萬元  │１３８    │00000000號│同上        │
│七  │        │          │          │                  │            │
├──┼────┼─────┼─────┼─────────┼──────┤
│一一│宇○○  │八百萬元  │１３５    │00000000號│同上        │
│八  │        │          │          │                  │            │
├──┼────┼─────┼─────┼─────────┼──────┤
│一一│同上    │八百萬元  │１３６    │同上              │同上        │
│九  │        │          │          │                  │            │
├──┼────┼─────┼─────┼─────────┼──────┤
│一二│同上    │二百五十萬│１５８    │同上              │八十五年一月│
│○  │        │元        │          │                  │二十四日    │
├──┼────┼─────┼─────┼─────────┼──────┤
│一二│同上    │二百二十七│２００    │同上              │八十五年一月│
│一  │        │萬三千元  │          │                  │二十九日    │
├──┼────┼─────┼─────┼─────────┼──────┤
│一二│廖合景  │六萬元    │１９８    │00000000號│同上        │
│二  │        │          │          │                  │            │
├──┼────┼─────┼─────┼─────────┼──────┤
│一二│同上    │一百二十萬│１９９    │同上              │同上        │
│三  │        │元        │          │                  │            │
├──┼────┼─────┼─────┼─────────┼──────┤
│一二│宇○○  │三百三十四│１４６    │00000000號│八十五年一月│
│四  │        │萬五千元  │          │                  │三十日      │
├──┼────┼─────┼─────┼─────────┼──────┤
│一二│同上    │九百萬元  │１９８    │同上              │八十五年二月│
│五  │        │          │          │                  │一日        │
├──┼────┼─────┼─────┼─────────┼──────┤
│一二│同上    │九百萬元  │１９６    │同上              │同上        │
│六  │        │          │          │                  │            │
├──┼────┼─────┼─────┼─────────┼──────┤
│一二│同上    │八百五十萬│１９７    │同上              │同上        │
│七  │        │元        │          │                  │            │
├──┼────┼─────┼─────┼─────────┼──────┤
│一二│同上    │九百五十萬│１９５    │同上              │同上        │
│八  │        │元        │          │                  │            │
├──┼────┼─────┼─────┼─────────┼──────┤
│一二│同上    │九十萬元  │１８４    │同上              │八十五年二月│
│九  │        │          │          │                  │七日        │
├──┼────┼─────┼─────┼─────────┼──────┤
│一三│同上    │一百萬元  │１２６    │同上              │八十五年二月│
│○  │        │          │          │                  │八日        │
├──┼────┼─────┼─────┼─────────┼──────┤
│一三│同上    │二百萬元  │２３７    │同上              │八十五年二月│
│一  │        │          │          │                  │九日        │
├──┼────┼─────┼─────┼─────────┼──────┤
│一三│廖合景  │四十萬元  │２３５    │00000000號│同上        │
│二  │        │          │          │                  │            │
├──┼────┼─────┼─────┼─────────┼──────┤
│一三│同上    │六百二十萬│２９９    │同上              │八十五年二月│
│三  │        │元        │          │                  │十五日      │
├──┼────┼─────┼─────┼─────────┼──────┤
│一三│同上    │二十三萬元│１５５    │同上              │同上        │
│四  │        │          │          │                  │            │
├──┼────┼─────┼─────┼─────────┼──────┤
│一三│同上    │五十萬元  │１９９    │同上              │八十五年二月│
│五  │        │          │          │                  │十七日      │
├──┼────┼─────┼─────┼─────────┼──────┤
│一三│同上    │三百五十萬│１９６    │同上              │八十五年二月│
│六  │        │元        │          │                  │二十六日    │
├──┼────┼─────┼─────┼─────────┼──────┤
│一三│同上    │八百萬元  │１９７    │同上              │八十五年三月│
│七  │        │          │          │                  │一日        │
├──┼────┼─────┼─────┼─────────┼──────┤
│一三│同上    │同上      │１９４    │同上              │同上        │
│八  │        │          │          │                  │            │
├──┼────┼─────┼─────┼─────────┼──────┤
│一三│同上    │九百萬元  │１９６    │同上              │同上        │
│九  │        │          │          │                  │            │
├──┼────┼─────┼─────┼─────────┼──────┤
│一四│同上    │八百萬元  │１９５    │同上              │同上        │
│○  │        │          │          │                  │            │
├──┼────┼─────┼─────┼─────────┼──────┤
│一四│玄○○  │一千三百萬│２３０    │00000000號│同上        │
│一  │        │元        │          │                  │            │
├──┼────┼─────┼─────┼─────────┼──────┤
│一四│同上    │一千二百萬│２２９    │同上              │同上        │
│二  │        │元        │          │                  │            │
├──┼────┼─────┼─────┼─────────┼──────┤
│一四│宇○○  │八百零九萬│２０５    │00000000號│同上        │
│三  │        │五千元    │          │                  │            │
├──┼────┼─────┼─────┼─────────┼──────┤
│一四│同上    │一百五十四│１８９    │同上              │八十五年三月│
│四  │        │萬五千元  │          │                  │七日        │
├──┼────┼─────┼─────┼─────────┼──────┤
│一四│同上    │八百萬元  │２１３    │同上              │八十五年三月│
│五  │        │          │          │                  │八日        │
├──┼────┼─────┼─────┼─────────┼──────┤
│一四│同上    │一百萬元  │２０９    │同上              │同上        │
│六  │        │          │          │                  │            │
├──┼────┼─────┼─────┼─────────┼──────┤
│一四│同上    │一百萬元  │１１８    │同上              │八十五年三月│
│七  │        │          │          │                  │九日        │
├──┼────┼─────┼─────┼─────────┼──────┤
│一四│廖合景  │一百萬元  │２１０    │00000000號│八十五年三月│
│八  │        │          │          │                  │十一日      │
├──┼────┼─────┼─────┼─────────┼──────┤
│一四│同上    │三百零八萬│１９６    │同上              │八十五年三月│
│九  │        │五千元    │          │                  │二十二日    │
├──┼────┼─────┼─────┼─────────┼──────┤
│一五│同上    │九十五萬元│１２７    │同上              │同上        │
│○  │        │          │          │                  │            │
├──┼────┼─────┼─────┼─────────┼──────┤
│一五│宇○○  │九百萬元  │１５９    │00000000號│八十五年三月│
│一  │        │          │          │                  │二十六日    │
├──┼────┼─────┼─────┼─────────┼──────┤
│一五│廖合景  │二十萬元  │１５０    │00000000號│同上        │
│二  │        │          │          │                  │            │
├──┼────┼─────┼─────┼─────────┼──────┤
│一五│同上    │五十二萬四│１４４    │同上              │同上        │
│三  │        │千五百一十│          │                  │            │
│    │        │二元      │          │                  │            │
├──┼────┼─────┼─────┼─────────┼──────┤
│一五│同上    │八百零四萬│１５６    │同上              │同上        │
│四  │        │七千一百二│          │                  │            │
│    │        │十三元    │          │                  │            │
├──┼────┼─────┼─────┼─────────┼──────┤
│一五│同上    │八百零四萬│１５５    │同上              │同上        │
│五  │        │七千一百二│          │                  │            │
│    │        │十三元    │          │                  │            │
├──┼────┼─────┼─────┼─────────┼──────┤
│一五│同上    │八百零四萬│１５８    │同上              │同上        │
│六  │        │七千一百二│          │                  │            │
│    │        │十三元    │          │                  │            │
├──┼────┼─────┼─────┼─────────┼──────┤
│一五│同上    │九百零五萬│１５７    │同上              │同上        │
│七  │        │三千零一十│          │                  │            │
│    │        │四元      │          │                  │            │
├──┼────┼─────┼─────┼─────────┼──────┤
│一五│宇○○  │四百萬元  │１９７    │00000000號│八十五年四月│
│八  │        │          │          │                  │二日        │
├──┼────┼─────┼─────┼─────────┼──────┤
│一五│廖合景  │一十二萬元│２２４    │00000000號│八十五年四月│
│九  │        │          │          │                  │十日        │
├──┼────┼─────┼─────┼─────────┼──────┤
│一六│宇○○  │一百六十萬│１７３    │00000000號│八十五年四月│
│○  │        │元        │          │                  │十八日      │
├──┼────┼─────┼─────┼─────────┼──────┤
│一六│廖合景  │三十萬元  │１３３    │00000000號│八十五年四月│
│一  │        │          │          │                  │二十二日    │
├──┼────┼─────┼─────┼─────────┼──────┤
│一六│宇○○  │二百萬元  │１８０    │00000000號│同上        │
│二  │        │          │          │                  │            │
├──┼────┼─────┼─────┼─────────┼──────┤
│一六│同上    │一百萬元  │２２１    │同上              │八十五年四月│
│三  │        │          │          │                  │二十九日    │
├──┼────┼─────┼─────┼─────────┼──────┤
│一六│同上    │八百萬元  │２２９    │同上              │同上        │
│四  │        │          │          │                  │            │
├──┼────┼─────┼─────┼─────────┼──────┤
│一六│同上    │七百萬元  │２３０    │同上              │同上        │
│五  │        │          │          │                  │            │
├──┼────┼─────┼─────┼─────────┼──────┤
│一六│同上    │八百萬元  │２３１    │同上              │同上        │
│六  │        │          │          │                  │            │
├──┼────┼─────┼─────┼─────────┼──────┤
│一六│同上    │八百萬元  │１８５    │同上              │八十五年五月│
│七  │        │          │          │                  │一日        │
├──┼────┼─────┼─────┼─────────┼──────┤
│一六│同上    │九百萬元  │１８６    │同上              │同上        │
│八  │        │          │          │                  │            │
├──┼────┼─────┼─────┼─────────┼──────┤
│一六│同上    │八百萬元  │１８４    │同上              │同上        │
│九  │        │          │          │                  │            │
├──┼────┼─────┼─────┼─────────┼──────┤
│一七│同上    │九百萬元  │１６３    │同上              │八十五年五月│
│○  │        │          │          │                  │二日        │
├──┼────┼─────┼─────┼─────────┼──────┤
│一七│同上    │八百萬元  │１６２    │同上              │同上        │
│一  │        │          │          │                  │            │
├──┼────┼─────┼─────┼─────────┼──────┤
│一七│同上    │八百萬元  │１６１    │同上              │同上        │
│二  │        │          │          │                  │            │
├──┼────┼─────┼─────┼─────────┼──────┤
│一七│同上    │五十萬元  │１０３    │同上              │八十五年五月│
│三  │        │          │          │                  │四日        │
├──┼────┼─────┼─────┼─────────┼──────┤
│一七│同上    │一百二十萬│２１４    │同上              │八十五年五月│
│四  │        │元        │          │                  │六日        │
├──┼────┼─────┼─────┼─────────┼──────┤
│一七│同上    │一百萬元  │２１７    │同上              │八十五年五月│
│五  │        │          │          │                  │七日        │
├──┼────┼─────┼─────┼─────────┼──────┤
│一七│同上    │二十六萬七│１７３    │同上              │八十五年五月│
│六  │        │千元      │          │                  │八日        │
├──┼────┼─────┼─────┼─────────┼──────┤
│一七│同上    │八十萬元  │１５７    │同上              │八十五年五月│
│七  │        │          │          │                  │九日        │
├──┼────┼─────┼─────┼─────────┼──────┤
│一七│廖合景  │六十萬元  │２３９    │00000000號│八十五年五月│
│八  │        │          │          │                  │十七日      │
├──┼────┼─────┼─────┼─────────┼──────┤
│一七│宇○○  │一千三百八│１７８    │00000000號│八十五年五月│
│九  │        │十萬元    │          │                  │二十八日    │
├──┼────┼─────┼─────┼─────────┼──────┤
│一八│同上    │一千三百萬│１７７    │同上              │同上        │
│○  │        │元        │          │                  │            │
├──┼────┼─────┼─────┼─────────┼──────┤
│一八│同上    │八百萬元  │３３９    │同上              │八十五年四月│
│一  │        │          │          │                  │一日        │
├──┼────┼─────┼─────┼─────────┼──────┤
│一八│同上    │八百萬元  │３４０    │同上              │同上        │
│二  │        │          │          │                  │            │
├──┼────┼─────┼─────┼─────────┼──────┤
│一八│同上    │九百萬元  │２３３    │同上              │八十五年六月│
│三  │        │          │          │                  │一日        │
├──┼────┼─────┼─────┼─────────┼──────┤
│一八│同上    │八百萬元  │２３４    │同上              │同上        │
│四  │        │          │          │                  │            │
├──┼────┼─────┼─────┼─────────┼──────┤
│一八│同上    │三百萬元  │          │同上              │八十五年六月│
│五  │        │          │          │                  │三日        │
├──┼────┼─────┼─────┼─────────┼──────┤
│一八│同上    │八百五十萬│０２７２  │同上              │同上        │
│六  │        │元        │          │                  │            │
├──┼────┼─────┼─────┼─────────┼──────┤
│一八│同上    │八百五十萬│０２７３  │同上              │同上        │
│七  │        │元        │          │                  │            │
├──┼────┼─────┼─────┼─────────┼──────┤
│一八│同上    │一萬元    │０２１７  │同上              │同上        │
│八  │        │          │          │                  │            │
├──┼────┼─────┼─────┼─────────┼──────┤
│一八│同上    │一百八十萬│１６５    │同上              │八十五年六月│
│九  │        │元        │          │                  │六日        │
├──┼────┼─────┼─────┼─────────┼──────┤
│一九│同上    │八百萬元  │３２３    │同上              │八十五年六月│
│○  │        │          │          │                  │十二日      │
├──┼────┼─────┼─────┼─────────┼──────┤
│一九│同上    │二千五百萬│３２４    │同上              │同上        │
│一  │        │元        │          │                  │            │
├──┼────┼─────┼─────┼─────────┼──────┤
│一九│玄○○  │二千五百萬│３２６    │00000000號│同上        │
│二  │        │元        │          │                  │            │
├──┼────┼─────┼─────┼─────────┼──────┤
│一九│同上    │二千三百萬│３１９    │同上              │同上        │
│三  │        │元        │          │                  │            │
├──┼────┼─────┼─────┼─────────┼──────┤
│一九│廖合景  │二十萬元  │２５５    │00000000號│八十五年六月│
│四  │        │          │          │                  │二十五日    │
├──┼────┼─────┼─────┼─────────┼──────┤
│一九│同上    │二十萬元  │１６１    │同上              │同上        │
│五  │        │          │          │                  │            │
├──┼────┼─────┼─────┼─────────┼──────┤
│一九│宇○○  │一百三十萬│１９７    │00000000號│八十五年七月│
│六  │        │元        │          │                  │四日        │
├──┼────┼─────┼─────┼─────────┼──────┤
│一九│玄○○  │三千零五十│          │00000000號│八十五年八月│
│七  │        │萬元      │          │                  │二日        │
├──┼────┼─────┼─────┼─────────┼──────┤
│一九│宙○○  │三十萬元  │          │00000000號│同上        │
│八  │        │          │          │                  │            │
├──┼────┼─────┼─────┼─────────┼──────┤
│一九│宇○○  │三百萬元  │          │00000000號│同上        │
│九  │        │          │          │                  │            │
├──┼────┼─────┼─────┼─────────┼──────┤
│二○│廖合景  │一百八十一│          │00000000號│同上        │
│○  │        │萬二千四百│          │                  │            │
│    │        │六十二元  │          │                  │            │
├──┼────┼─────┼─────┼─────────┼──────┤
│二○│同上    │三十萬元  │          │同上              │同上        │
│一  │        │          │          │                  │            │
├──┼────┼─────┼─────┼─────────┼──────┤
│二○│同上    │一千五百萬│          │同上              │八十五年八月│
│二  │        │元        │          │                  │三日        │
├──┼────┼─────┼─────┼─────────┼──────┤
│二○│同上    │六千萬元  │          │同上              │同上        │
│三  │        │          │          │                  │            │
├──┼────┼─────┼─────┼─────────┼──────┤
│二○│同上    │六千三百五│          │同上              │同上        │
│四  │        │十萬元    │          │                  │            │
├──┼────┼─────┼─────┼─────────┼──────┤
│二○│玄○○  │一千五百萬│１７８    │00000000號│八十四年九月│
│五  │        │元        │          │                  │五日        │
├──┼────┼─────┼─────┼─────────┼──────┤
│二○│同上    │三千五百萬│１７７    │同上              │同上        │
│六  │        │元        │          │                  │            │
├──┼────┼─────┼─────┼─────────┼──────┤
│二○│同上    │五百萬元  │１４０    │同上              │八十四年九月│
│七  │        │          │          │                  │四日        │
├──┼────┼─────┼─────┼─────────┼──────┤
│二○│同上    │一百七十萬│９１      │同上              │八十四年九月│
│八  │        │元        │          │                  │二日        │
├──┼────┼─────┼─────┼─────────┼──────┤
│二○│同上    │二千五百萬│１３６    │同上              │八十四年九月│
│九  │        │元        │          │                  │二十六日    │
├──┼────┼─────┼─────┼─────────┼──────┤
│二一│同上    │一千六百萬│１４７    │同上              │同上        │
│○  │        │元        │          │                  │            │
├──┼────┼─────┼─────┼─────────┼──────┤
│二一│同上    │一萬五千元│２２９    │同上              │八十四年九月│
│一  │        │          │          │                  │二十七日    │
├──┼────┼─────┼─────┼─────────┼──────┤
│二一│同上    │九百八十萬│２１１    │同上              │同上        │
│二  │        │元        │          │                  │            │
├──┼────┼─────┼─────┼─────────┼──────┤
│二一│同上    │一千五百二│２１０    │同上              │同上        │
│三  │        │十萬元    │          │                  │            │
├──┼────┼─────┼─────┼─────────┼──────┤
│二一│同上    │一千一百六│２０９    │同上              │同上        │
│四  │        │十萬元    │          │                  │            │
├──┼────┼─────┼─────┼─────────┼──────┤
│二一│同上    │一千三百四│２０８    │同上              │同上        │
│五  │        │十萬元    │          │                  │            │
├──┼────┼─────┼─────┼─────────┼──────┤
│二一│廖建毓  │一千三百七│２３２    │00000000號│同上        │
│六  │        │十萬元    │          │                  │            │
├──┼────┼─────┼─────┼─────────┼──────┤
│二一│宙○○  │一千二百二│２３１    │00000000號│同上        │
│七  │        │十萬元    │          │                  │            │
├──┼────┼─────┼─────┼─────────┼──────┤
│二一│同上    │一千二百八│２３０    │同上              │同上        │
│八  │        │十萬元    │          │                  │            │
├──┼────┼─────┼─────┼─────────┼──────┤
│二一│玄○○  │三百九十九│３７１    │00000000號│八十五年七月│
│九  │        │萬元      │          │                  │二日        │
├──┼────┼─────┼─────┼─────────┼──────┤
│二二│同上    │三百五十萬│２４５    │同上              │八十四年九月│
│○  │        │元        │          │                  │十一日      │
├──┼────┼─────┼─────┼─────────┼──────┤
│二二│同上    │一百五十萬│９３      │同上              │同上        │
│一  │        │元        │          │                  │            │
├──┼────┼─────┼─────┼─────────┼──────┤
│二二│廖建毓  │二千九百萬│４６３    │00000000號│八十四年九月│
│二  │        │元        │          │                  │二十五日    │
├──┼────┼─────┼─────┼─────────┼──────┤
│二二│宇○○  │二千八百萬│４６２    │00000000號│八十四年九月│
│三  │        │元        │          │                  │二十五日    │
├──┼────┼─────┼─────┼─────────┼──────┤
│二二│玄○○  │二千萬元  │２８３    │00000000號│同上        │
│四  │        │          │          │                  │            │
├──┼────┼─────┼─────┼─────────┼──────┤
│二二│同上    │二千萬元  │２８２    │同上              │同上        │
│五  │        │          │          │                  │            │
├──┼────┼─────┼─────┼─────────┼──────┤
│二二│同上    │二千萬元  │２８１    │同上              │同上        │
│六  │        │          │          │                  │            │
├──┼────┼─────┼─────┼─────────┼──────┤
│二二│同上    │二千萬元  │２８０    │同上              │同上        │
│七  │        │          │          │                  │            │
├──┼────┼─────┼─────┼─────────┼──────┤
│二二│同上    │一百三十萬│１２９    │同上              │八十四年八月│
│八  │        │九千九百五│          │                  │十二日      │
│    │        │十一元    │          │                  │            │
├──┼────┼─────┼─────┼─────────┼──────┤
│二二│同上    │五十萬元  │１５２    │同上              │同上        │
│九  │        │          │          │                  │            │
├──┼────┼─────┼─────┼─────────┼──────┤
│二三│同上    │七百五十萬│２９４    │同上              │八十四年七月│
│○  │        │元        │          │                  │三十一日    │
├──┼────┼─────┼─────┼─────────┼──────┤
│二三│同上    │七百五十萬│２９５    │同上              │同上        │
│一  │        │元        │          │                  │            │
├──┼────┼─────┼─────┼─────────┼──────┤
│二三│同上    │八百萬元  │２９６    │同上              │同上        │
│二  │        │          │          │                  │            │
├──┼────┼─────┼─────┼─────────┼──────┤
│二三│同上    │七百五十萬│２９７    │同上              │同上        │
│三  │        │元        │          │                  │            │
├──┼────┼─────┼─────┼─────────┼──────┤
│二三│同上    │七百五十萬│２９８    │同上              │同上        │
│四  │        │元        │          │                  │            │
├──┼────┼─────┼─────┼─────────┼──────┤
│二三│同上    │七百五十萬│２１５    │同上              │八十四年八月│
│五  │        │元        │          │                  │十四日      │
├──┼────┼─────┼─────┼─────────┼──────┤
│二三│同上    │七百萬元  │１７３    │同上              │同上        │
│六  │        │          │          │                  │            │
├──┼────┼─────┼─────┼─────────┼──────┤
│二三│同上    │八百萬元  │１７２    │同上              │同上        │
│七  │        │          │          │                  │            │
├──┼────┼─────┼─────┼─────────┼──────┤
│二三│宙○○  │一百九十萬│２４１    │00000000號│八十四年十一│
│八  │        │元        │          │                  │月三日      │
├──┼────┼─────┼─────┼─────────┼──────┤
│二三│同上    │二百萬元  │１２０    │同上              │八十四年十月│
│九  │        │          │          │                  │五日        │
├──┼────┼─────┼─────┼─────────┼──────┤
│二四│同上    │二百萬元  │２１３    │同上              │八十四年十月│
│○  │        │          │          │                  │十一日      │
├──┼────┼─────┼─────┼─────────┼──────┤
│二四│玄○○  │二千五百萬│１２２    │00000000號│八十四年十月│
│一  │        │元        │          │                  │二十三日    │
├──┼────┼─────┼─────┼─────────┼──────┤
│二四│同上    │同上      │１２３    │同上              │同上        │
│二  │        │          │          │                  │            │
├──┼────┼─────┼─────┼─────────┼──────┤
│二四│廖建毓  │一千二百萬│５１８    │00000000號│同上        │
│三  │        │元        │          │                  │            │
├──┼────┼─────┼─────┼─────────┼──────┤
│二四│同上    │一千三百萬│５１９    │同上              │同上        │
│四  │        │元        │          │                  │            │
├──┼────┼─────┼─────┼─────────┼──────┤
│二四│玄○○  │二千五百萬│１７８    │00000000號│八十四年十月│
│五  │        │元        │          │                  │二十四日    │
├──┼────┼─────┼─────┼─────────┼──────┤
│二四│同上    │五百萬元  │０００１４│同上              │八十四年十一│
│六  │        │          │５        │                  │月七日      │
├──┼────┼─────┼─────┼─────────┼──────┤
│二四│同上    │二千五百萬│０００２５│同上              │八十四年十一│
│七  │        │元        │６        │                  │月十日      │
├──┼────┼─────┼─────┼─────────┼──────┤
│二四│宙○○  │八百八十萬│２４６    │00000000號│八十四年十二│
│八  │        │元        │          │                  │月十三日    │
├──┼────┼─────┼─────┼─────────┼──────┤
│二四│同上    │七百八十萬│２４５    │同上              │同上        │
│九  │        │元        │          │                  │            │
├──┼────┼─────┼─────┼─────────┼──────┤
│二五│同上    │七百八十萬│２４４    │同上              │同上        │
│○  │        │元        │          │                  │            │
├──┼────┼─────┼─────┼─────────┼──────┤
│二五│廖建毓  │二百萬元  │１１８    │00000000號│八十四年十二│
│一  │        │          │          │                  │月二十八日  │
├──┼────┼─────┼─────┼─────────┼──────┤
│二五│同上    │同上      │１１７    │同上              │同上        │
│二  │        │          │          │                  │            │
├──┼────┼─────┼─────┼─────────┼──────┤
│二五│玄○○  │五萬五千元│２４８    │00000000號│八十四年八月│
│三  │        │          │          │                  │十一日      │
├──┼────┼─────┼─────┼─────────┼──────┤
│二五│同上    │一百萬元  │２０４    │同上              │同上        │
│四  │        │          │          │                  │            │
├──┼────┼─────┼─────┼─────────┼──────┤
│二五│同上    │七百五十萬│２０３    │同上              │同上        │
│五  │        │元        │          │                  │            │
├──┼────┼─────┼─────┼─────────┼──────┤
│二五│同上    │七百萬元  │２０２    │同上              │同上        │
│六  │        │          │          │                  │            │
├──┼────┼─────┼─────┼─────────┼──────┤
│二五│同上    │七百五十萬│２０１    │同上              │同上        │
│七  │        │元        │          │                  │            │
├──┼────┼─────┼─────┼─────────┼──────┤
│二五│同上    │七百萬元  │２００    │同上              │同上        │
│八  │        │          │          │                  │            │
├──┼────┼─────┼─────┼─────────┼──────┤
│二五│同上    │八百五十萬│２１４    │同上              │八十四年八月│
│九  │        │元        │          │                  │十四日      │
├──┼────┼─────┼─────┼─────────┼──────┤
│二六│同上    │三百六十萬│２１１    │同上              │同上        │
│○  │        │元        │          │                  │            │
├──┼────┼─────┼─────┼─────────┼──────┤
│二六│同上    │七百五十萬│２１０    │同上              │同上        │
│一  │        │元        │          │                  │            │
├──┼────┼─────┼─────┼─────────┼──────┤
│二六│同上    │八百五十萬│２０９    │同上              │同上        │
│二  │        │元        │          │                  │            │
├──┼────┼─────┼─────┼─────────┼──────┤
│二六│同上    │七百五十萬│２１２    │同上              │同上        │
│三  │        │元        │          │                  │            │
├──┼────┼─────┼─────┼─────────┼──────┤
│二六│同上    │八百五十萬│２１６    │同上              │同上        │
│四  │        │元        │          │                  │            │
├──┼────┼─────┼─────┼─────────┼──────┤
│二六│同上    │七百五十萬│１９９    │同上              │八十四年八月│
│五  │        │元        │          │                  │十一日      │
├──┼────┼─────┼─────┼─────────┼──────┤
│二六│同上    │七百五十萬│１９８    │同上              │同上        │
│六  │        │元        │          │                  │            │
├──┼────┼─────┼─────┼─────────┼──────┤
│二六│同上    │三百萬元  │２１９    │同上              │八十四年八月│
│七  │        │          │          │                  │十八日      │
├──┼────┼─────┼─────┼─────────┼──────┤
│二六│同上    │二十萬元  │１３７    │同上              │八十四年八月│
│八  │        │          │          │                  │十九日      │
├──┼────┼─────┼─────┼─────────┼──────┤
│二六│同上    │六百萬元  │１０９    │同上              │同上        │
│九  │        │          │          │                  │            │
├──┼────┼─────┼─────┼─────────┼──────┤
│二七│同上    │七百萬元  │１０８    │同上              │同上        │
│○  │        │          │          │                  │            │
├──┼────┼─────┼─────┼─────────┼──────┤
│二七│同上    │八百萬元  │１１０    │同上              │同上        │
│一  │        │          │          │                  │            │
├──┼────┼─────┼─────┼─────────┼──────┤
│二七│同上    │八百萬元  │１０７    │同上              │同上        │
│二  │        │          │          │                  │            │
├──┼────┼─────┼─────┼─────────┼──────┤
│二七│同上    │八百萬元  │１１７    │同上              │同上        │
│三  │        │          │          │                  │            │
├──┼────┼─────┼─────┼─────────┼──────┤
│二七│同上    │八百萬元  │１１２    │同上              │同上        │
│四  │        │          │          │                  │            │
├──┼────┼─────┼─────┼─────────┼──────┤
│二七│同上    │九百萬元  │１１３    │同上              │同上        │
│五  │        │          │          │                  │            │
├──┼────┼─────┼─────┼─────────┼──────┤
│二七│同上    │一百萬元  │１０４    │同上              │同上        │
│六  │        │          │          │                  │            │
├──┼────┼─────┼─────┼─────────┼──────┤
│二七│同上    │一百五十萬│１７０    │同上              │八十四年八月│
│七  │        │元        │          │                  │二十一日    │
├──┼────┼─────┼─────┼─────────┼──────┤
│二七│廖建毓  │一十萬元  │３７１    │00000000號│八十四年八月│
│八  │        │          │          │                  │二十五日    │
├──┼────┼─────┼─────┼─────────┼──────┤
│二七│同上    │四萬元    │３１７    │同上              │同上        │
│九  │        │          │          │                  │            │
├──┼────┼─────┼─────┼─────────┼──────┤
│二八│同上    │一千四百五│３５２    │同上              │同上        │
│○  │        │十萬元    │          │                  │            │
├──┼────┼─────┼─────┼─────────┼──────┤
│二八│宇○○  │一千四百五│３５１    │00000000號│同上        │
│一  │        │十萬元    │          │                  │            │
├──┼────┼─────┼─────┼─────────┼──────┤
│二八│玄○○  │二千九百萬│２０１    │00000000號│同上        │
│二  │        │元        │          │                  │            │
├──┼────┼─────┼─────┼─────────┼──────┤
│二八│同上    │二千八百萬│２００    │同上              │同上        │
│三  │        │元        │          │                  │            │
├──┼────┼─────┼─────┼─────────┼──────┤
│二八│同上    │一千三百萬│１１６    │同上              │八十四年八月│
│四  │        │元        │          │                  │二十九日    │
├──┼────┼─────┼─────┼─────────┼──────┤
│二八│同上    │三千一百萬│１１７    │同上              │同上        │
│五  │        │元        │          │                  │            │
├──┼────┼─────┼─────┼─────────┼──────┤
│二八│宇○○  │一千七百萬│４４７    │00000000號│同上        │
│六  │        │元        │          │                  │            │
├──┼────┼─────┼─────┼─────────┼──────┤
│二八│同上    │一千五百萬│４４６    │同上              │同上        │
│七  │        │元        │          │                  │            │
├──┼────┼─────┼─────┼─────────┼──────┤
│二八│玄○○  │四百三十萬│１６１    │00000000號│八十四年八月│
│八  │        │元        │          │                  │三十一日    │
├──┼────┼─────┼─────┼─────────┼──────┤
│二八│廖建毓  │一百五十萬│１９８    │00000000號│八十五年七月│
│九  │        │元        │          │                  │九日        │
├──┼────┼─────┼─────┼─────────┼──────┤
│二九│玄○○  │八百萬元  │１９９    │00000000號│同上        │
│○  │        │          │          │                  │            │
├──┼────┼─────┼─────┼─────────┼──────┤
│二九│宙○○  │一百萬元  │１９７    │00000000號│同上        │
│一  │        │          │          │                  │            │
├──┼────┼─────┼─────┼─────────┼──────┤
│二九│同上    │二百五十萬│２０５    │同上              │八十五年六月│
│二  │        │元        │          │                  │十五日      │
├──┼────┼─────┼─────┼─────────┼──────┤
│二九│玄○○  │二百萬元  │３３１    │00000000號│八十五年六月│
│三  │        │          │          │                  │二十一日    │
├──┼────┼─────┼─────┼─────────┼──────┤
│二九│同上    │七百八十萬│１５６    │同上              │八十四年八月│
│四  │        │元        │          │                  │一日        │
├──┼────┼─────┼─────┼─────────┼──────┤
│二九│同上    │同上      │１５８    │同上              │同上        │
│五  │        │          │          │                  │            │
├──┼────┼─────┼─────┼─────────┼──────┤
│二九│同上    │七百萬元  │１６９    │同上              │同上        │
│六  │        │          │          │                  │            │
├──┼────┼─────┼─────┼─────────┼──────┤
│二九│同上    │六百八十萬│１６０    │同上              │同上        │
│七  │        │元        │          │                  │            │
├──┼────┼─────┼─────┼─────────┼──────┤
│二九│同上    │七百八十萬│１５７    │同上              │同上        │
│八  │        │元        │          │                  │            │
├──┼────┼─────┼─────┼─────────┼──────┤
│二九│同上    │七百八十萬│１５９    │同上              │同上        │
│九  │        │元        │          │                  │            │
├──┼────┼─────┼─────┼─────────┼──────┤
│三○│同上    │二百五十萬│１７８    │同上              │八十四年八月│
│○  │        │元        │          │                  │二日        │
├──┼────┼─────┼─────┼─────────┼──────┤
│三○│同上    │二百萬元  │１７９    │同上              │同上        │
│一  │        │          │          │                  │            │
├──┼────┼─────┼─────┼─────────┼──────┤
│三○│同上    │一百萬元  │１２０    │同上              │八十四年八月│
│二  │        │          │          │                  │五日        │
├──┼────┼─────┼─────┼─────────┼──────┤
│三○│同上    │一千萬元  │２７５    │同上              │八十五年一月│
│三  │        │          │          │                  │四日        │
├──┼────┼─────┼─────┼─────────┼──────┤
│三○│同上    │二千二百萬│２７７    │同上              │同上        │
│四  │        │元        │          │                  │            │
├──┼────┼─────┼─────┼─────────┼──────┤
│三○│宙○○  │九百萬元  │２７３    │00000000號│同上        │
│五  │        │          │          │                  │            │
├──┼────┼─────┼─────┼─────────┼──────┤
│三○│同上    │同上      │２７２    │同上              │同上        │
│六  │        │          │          │                  │            │
├──┼────┼─────┼─────┼─────────┼──────┤
│三○│同上    │同上      │２７４    │同上              │同上        │
│七  │        │          │          │                  │            │
├──┼────┼─────┼─────┼─────────┼──────┤
│三○│玄○○  │六十五萬八│２８５    │00000000號│同上        │
│八  │        │千五百七十│          │                  │            │
│    │        │一元      │          │                  │            │
├──┼────┼─────┼─────┼─────────┼──────┤
│三○│宙○○  │五十萬元  │２４９    │00000000號│八十五年一月│
│九  │        │          │          │                  │十二日      │
├──┼────┼─────┼─────┼─────────┼──────┤
│三一│玄○○  │二百萬元  │１２２    │00000000號│八十五年一月│
│○  │        │          │          │                  │十八日      │
├──┼────┼─────┼─────┼─────────┼──────┤
│三一│宙○○  │五十萬元  │１２１    │00000000號│同上        │
│一  │        │          │          │                  │            │
├──┼────┼─────┼─────┼─────────┼──────┤
│三一│玄○○  │二百萬元  │１８６    │00000000號│八十五年一月│
│二  │        │          │          │                  │十九日      │
├──┼────┼─────┼─────┼─────────┼──────┤
│三一│同上    │二百萬元  │２００    │同上              │八十五年二月│
│三  │        │          │          │                  │十七日      │
├──┼────┼─────┼─────┼─────────┼──────┤
│三一│同上    │一百八十萬│２４９    │同上              │八十五年七月│
│四  │        │元        │          │                  │三日        │
├──┼────┼─────┼─────┼─────────┼──────┤
│三一│宙○○  │二千七百萬│３２０    │00000000號│八十五年六月│
│五  │        │元        │          │                  │十二日      │
├──┼────┼─────┼─────┼─────────┼──────┤
│三一│廖建毓  │同上      │３４４    │00000000號│同上        │
│六  │        │          │          │                  │            │
├──┼────┼─────┼─────┼─────────┼──────┤
│三一│宙○○  │二百一十萬│００１３１│00000000號│八十四年十一│
│七  │        │元        │          │                  │月八日      │
├──┼────┼─────┼─────┼─────────┼──────┤
│三一│玄○○  │二千五百萬│０００２５│00000000號│八十四年十一│
│八  │        │元        │０        │                  │月十日      │
├──┼────┼─────┼─────┼─────────┼──────┤
│三一│同上    │二百萬元  │２０１    │同上              │八十四年九月│
│九  │        │          │          │                  │二十日      │
├──┼────┼─────┼─────┼─────────┼──────┤
│三二│同上    │八百萬元  │２０６    │同上              │八十五年三月│
│○  │        │          │          │                  │一日        │
├──┼────┼─────┼─────┼─────────┼──────┤
│三二│同上    │一千三百萬│２３２    │同上              │同上        │
│一  │        │元        │          │                  │            │
├──┼────┼─────┼─────┼─────────┼──────┤
│三二│同上    │一千二百萬│２３１    │同上              │同上        │
│二  │        │元        │          │                  │            │
├──┼────┼─────┼─────┼─────────┼──────┤
│三二│同上    │八百零七萬│２５４    │同上              │八十五年五月│
│三  │        │九千三百四│          │                  │十三日      │
│    │        │十七元    │          │                  │            │
├──┼────┼─────┼─────┼─────────┼──────┤
│三二│同上    │九百一十一│２５５    │同上              │同上        │
│四  │        │萬五千一百│          │                  │            │
│    │        │六十一元  │          │                  │            │
├──┼────┼─────┼─────┼─────────┼──────┤
│三二│同上    │八百零七萬│２５６    │同上              │同上        │
│五  │        │九千三百四│          │                  │            │
│    │        │十七元    │          │                  │            │
├──┼────┼─────┼─────┼─────────┼──────┤
│三二│同上    │四十一萬九│１９８    │同上              │同上        │
│六  │        │千七百四十│          │                  │            │
│    │        │九元      │          │                  │            │
├──┼────┼─────┼─────┼─────────┼──────┤
│三二│同上    │五十萬元  │２０５    │同上              │八十五年七月│
│七  │        │          │          │                  │五日        │
├──┼────┼─────┼─────┼─────────┼──────┤
│三二│同上    │二百萬元  │３１９    │同上              │八十五年二月│
│八  │        │          │          │                  │十六日      │
├──┼────┼─────┼─────┼─────────┼──────┤
│三二│酉○○  │三百萬元  │８５０    │00000000號│八十三年五月│
│九  │        │          │          │                  │二日        │
├──┼────┼─────┼─────┼─────────┼──────┤
│三三│同上    │二百萬元  │８４９    │同上              │同上        │
│○  │        │          │          │                  │            │
├──┼────┼─────┼─────┼─────────┼──────┤
│三三│同上    │八百萬元  │７０４    │同上              │八十四年三月│
│一  │        │          │          │                  │八日        │
├──┼────┼─────┼─────┼─────────┼──────┤
│三三│同上    │一百二十萬│６７１    │同上              │同上        │
│二  │        │元        │          │                  │            │
└──┴────┴─────┴─────┴─────────┴──────┘
附表三：
┌──┬───┬───┬────┬────┬────┬────────┐
│編號│借款人│保證人│借款日期│借款金額│借款種類│備            註│
├──┼───┼───┼────┼────┼────┼────────┤
│一  │洪清介│曾淑美│八十年十│新臺幣（│擔保借款│偽刻洪清介之印章│
│    │      │周順龍│一月二日│下同）一│        │一顆（編號I），│
│    │      │      │        │千萬元  │        │用以偽造洪清介之│
│    │      │      │        │        │        │印文一枚，並偽造│
│    │      │      │        │        │        │洪清介之署押一枚│
│    │      │      │        │        │        │。              │
├──┼───┼───┼────┼────┼────┼────────┤
│二  │洪清介│曾淑美│八十年十│一千萬元│無擔保借│同上。          │
│    │      │周順龍│一月二日│        │款      │                │
├──┼───┼───┼────┼────┼────┼────────┤
│三  │洪清介│曾淑美│八十年十│二百萬元│無擔保借│同上。          │
│    │      │周順龍│一月二日│        │款      │                │
├──┼───┼───┼────┼────┼────┼────────┤
│四  │洪清介│曾淑美│八十年十│一千萬元│擔保借款│偽刻洪清介之印章│
│    │      │周順龍│一月四日│        │        │一顆（編號II），│
│    │      │      │        │        │        │用以偽造洪清介之│
│    │      │      │        │        │        │印文一枚，並偽造│
│    │      │      │        │        │        │洪清介之署押一枚│
│    │      │      │        │        │        │。              │
├──┼───┼───┼────┼────┼────┼────────┤
│五  │洪清介│曾淑美│八十年十│一千萬元│擔保借款│以編號I之偽刻印│
│    │      │周順龍│二月十八│        │        │章偽造洪清介之印│
│    │      │      │日      │        │        │文一枚，並偽造洪│
│    │      │      │        │        │        │清介之署押一枚。│
├──┼───┼───┼────┼────┼────┼────────┤
│六  │洪清介│曾淑美│八十一年│一千萬元│擔保借款│盜用洪清介之印章│
│    │      │      │五月二十│        │        │蓋用印文一枚，並│
│    │      │      │二日    │        │        │偽造洪清介署押一│
│    │      │      │        │        │        │枚。            │
├──┼───┼───┼────┼────┼────┼────────┤
│七  │洪清介│曾淑美│八十一年│二千五百│無擔保借│偽刻洪清介印章一│
│    │      │周順龍│三月十二│萬元    │款      │顆（編號III），用│
│    │      │      │日      │        │        │以偽造洪清介之印│
│    │      │      │        │        │        │文一枚，並偽造洪│
│    │      │      │        │        │        │清介之署押一枚。│
├──┼───┼───┼────┼────┼────┼────────┤
│八  │洪清介│曾淑美│八十一年│八百萬元│無擔保借│盜用洪清介之印章│
│    │      │張美香│五月二十│        │款      │蓋用印文一枚，並│
│    │      │      │二日    │        │        │偽造洪清介署押一│
│    │      │      │        │        │        │枚。            │
├──┼───┼───┼────┼────┼────┼────────┤
│九  │洪清介│曾淑美│八十一年│八百萬元│無擔保借│同上。          │
│    │      │張美香│五月二十│        │款      │                │
│    │      │      │二日    │        │        │                │
├──┼───┼───┼────┼────┼────┼────────┤
│十  │曾淑美│黃○○│八十年十│二千一百│擔保借款│盜用曾淑美之印章│
│    │      │      │二月十八│萬元    │        │蓋用印文一枚，並│
│    │      │      │日      │        │        │偽造曾淑美署押一│
│    │      │      │        │        │        │枚。            │
├──┼───┼───┼────┼────┼────┼────────┤
│十一│曾淑美│洪清介│八十一年│一千五百│無擔保借│同上。          │
│    │      │黃爍龍│五月十五│萬元    │款      │                │
│    │      │      │日      │        │        │                │
├──┼───┼───┼────┼────┼────┼────────┤
│十二│曾淑美│洪清介│八十一年│八百萬元│無擔保借│同上。          │
│    │      │黃爍龍│五月二十│        │款      │                │
│    │      │      │日      │        │        │                │
├──┼───┼───┼────┼────┼────┼────────┤
│十三│曾淑美│黃○○│八十一年│二千一百│擔保借款│同上。          │
│    │      │      │五月二十│萬元    │        │                │
│    │      │      │二日    │        │        │                │
├──┼───┼───┼────┼────┼────┼────────┤
│十四│曾淑美│洪清介│八十一年│八百萬元│無擔保借│同上。          │
│    │      │黃爍龍│五月二十│        │款      │                │
│    │      │      │二日    │        │        │                │
├──┼───┼───┼────┼────┼────┼────────┤
│十五│曾淑美│洪清介│八十一年│八百萬元│無擔保借│同上。          │
│    │      │黃爍龍│五月二十│        │款      │                │
│    │      │      │二日    │        │        │                │
├──┼───┼───┼────┼────┼────┼────────┤
│十六│黃爍龍│楊婉茜│八十年五│八百萬元│無擔保借│盜用黃爍龍之印章│
│    │      │李新竹│月十六日│        │款      │蓋用印文一枚，並│
│    │      │      │        │        │        │偽造黃爍龍署押一│
│    │      │      │        │        │        │枚。            │
├──┼───┼───┼────┼────┼────┼────────┤
│十七│黃爍龍│楊婉茜│八十一年│八百萬元│無擔保借│同上。          │
│    │      │洪清介│四月二十│        │款      │                │
│    │      │      │三日    │        │        │                │
├──┼───┼───┼────┼────┼────┼────────┤
│十八│楊婉茜│黃爍龍│八十一年│六百萬元│無擔保借│盜用楊婉茜之印章│
│    │      │曾淑美│四月二十│        │款      │蓋用印文一枚，並│
│    │      │      │三日    │        │        │偽造楊婉茜之署押│
│    │      │      │        │        │        │一枚。          │
├──┼───┼───┼────┼────┼────┼────────┤
│十九│楊婉茜│黃爍龍│八十一年│七百萬元│無擔保借│同上。          │
│    │      │曾淑美│四月二十│        │款      │                │
│    │      │      │三日    │        │        │                │
├──┼───┼───┼────┼────┼────┼────────┤
│二十│楊婉茜│黃爍龍│八十一年│七百萬元│擔保借款│同上。          │
│    │      │      │七月十八│        │        │                │
│    │      │      │日      │        │        │                │
├──┼───┼───┼────┼────┼────┼────────┤
│二一│黃盟婷│黃爍龍│八十一年│四百萬元│無擔保借│盜用黃盟婷之印章│
│    │      │楊婉茜│四月二十│        │款      │蓋用印文一枚，並│
│    │      │      │三日    │        │        │偽造黃盟婷之署押│
│    │      │      │        │        │        │一枚。          │
├──┼───┼───┼────┼────┼────┼────────┤
│二二│黃盟婷│黃爍龍│八十一年│六百萬元│無擔保借│同上。          │
│    │      │楊婉茜│四月二十│        │款      │                │
│    │      │      │五日    │        │        │                │
├──┼───┼───┼────┼────┼────┼────────┤
│二三│黃盟婷│黃爍龍│八十一年│六百萬元│無擔保借│同上。          │
│    │      │楊婉茜│四月二十│        │款      │                │
│    │      │      │五日    │        │        │                │
├──┼───┼───┼────┼────┼────┼────────┤
│二四│周順龍│黃爍龍│八十年十│一千三百│無擔保借│盜用周順龍之印章│
│    │      │曾淑美│二月三十│萬元    │款      │蓋用印文一枚，並│
│    │      │      │日      │        │        │偽造周順龍之署押│
│    │      │      │        │        │        │一枚。          │
├──┼───┼───┼────┼────┼────┼────────┤
│二五│李纘慶│黃爍龍│八十一年│七百萬元│無擔保借│盜用李纘慶之印章│
│    │      │洪清介│四月二十│        │款      │蓋用印文一枚，並│
│    │      │      │三日    │        │        │偽造李纘慶之署押│
│    │      │      │        │        │        │一枚。          │
├──┼───┼───┼────┼────┼────┼────────┤
│二六│李纘慶│黃爍龍│八十一年│六百萬元│無擔保借│同上。          │
│    │      │洪清介│四月二十│        │款      │                │
│    │      │      │三日    │        │        │                │
└──┴───┴───┴────┴────┴────┴────────┘
附表四：
┌──┬───────────┬──────┬─────┐
│編號│空白取款條上印文之姓名│ 張      數 │盜蓋或偽造│
│    │                      │            │之印文    │
├──┼───────────┼──────┼─────┤
│一  │庚○○                │二百四十二張│盜蓋      │
├──┼───────────┼──────┼─────┤
│二  │庚○○                │二百二十七張│同上      │
├──┼───────────┼──────┼─────┤
│三  │癸○○                │一百七十六張│同上      │
├──┼───────────┼──────┼─────┤
│四  │癸○○                │四十二張    │同上      │
├──┼───────────┼──────┼─────┤
│五  │寅○○○              │一百九十五張│同上      │
├──┼───────────┼──────┼─────┤
│六  │寅○○○              │十九張      │同上      │
├──┼───────────┼──────┼─────┤
│七  │林怜君                │八十六張    │同上      │
├──┼───────────┼──────┼─────┤
│八  │丁○                  │八十六張    │同上      │
├──┼───────────┼──────┼─────┤
│九  │地○○                │一百五十三張│同上      │
├──┼───────────┼──────┼─────┤
│十  │辰○○                │七十九張    │同上      │
├──┼───────────┼──────┼─────┤
│十一│辛○○                │三十四張    │同上      │
├──┼───────────┼──────┼─────┤
│十二│子○○                │五張        │同上      │
├──┼───────────┼──────┼─────┤
│十三│子○○                │二十一張    │同上      │
├──┼───────────┼──────┼─────┤
│十四│丑○○                │二張        │同上      │
├──┼───────────┼──────┼─────┤
│十五│天○○                │二張        │同上      │
├──┼───────────┼──────┼─────┤
│十六│籃秀環                │四張        │同上      │
├──┼───────────┼──────┼─────┤
│十七│巳○○○              │四十二張    │同上      │
├──┼───────────┼──────┼─────┤
│十八│巳○○○              │五十三張    │同上      │
├──┼───────────┼──────┼─────┤
│十九│未○○                │一百一十七張│同上      │
├──┼───────────┼──────┼─────┤
│二十│午○○                │九張        │同上      │
├──┼───────────┼──────┼─────┤
│二一│申○○                │一百零七張  │同上      │
├──┼───────────┼──────┼─────┤
│二二│宇○○                │六十張      │偽造      │
├──┼───────────┼──────┼─────┤
│二三│戊○○                │四張        │盜蓋      │
├──┼───────────┼──────┼─────┤
│二四│廖運華                │五十二張    │          │
├──┼───────────┼──────┼─────┤
│二五│林素珠                │四十張      │盜蓋      │
├──┼───────────┼──────┼─────┤
│二六│酉○○                │十二張      │同上      │
├──┼───────────┼──────┼─────┤
│二七│鍾坤章                │三張        │同上      │
├──┼───────────┼──────┼─────┤
│二八│籃山文                │二張        │同上      │
├──┼───────────┼──────┼─────┤
│二九│廖合景                │一張        │偽造      │
└──┴───────────┴──────┴─────┘
附表五：
┌──┬───┬────┬────────┬───────┬─────┐
│編號│戶  名│科    目│ 帳          號 │ 金融機構名稱 │備      註│
├──┼───┼────┼────────┼───────┼─────┤
│一  │甲○○│活期儲存│00000000│臺中市第八信用│見八十五年│
│    │      │        │號              │合作社        │度偵字第一│
│    │      │        │                │              │四七四一偵│
│    │      │        │                │              │查卷第９７│
│    │      │        │                │              │頁        │
├──┼───┼────┼────────┼───────┼─────┤
│二  │廖合景│同上    │00000000│同上          │見八十五年│
│    │      │        │號              │              │度偵字第一│
│    │      │        │                │              │七五六三號│
│    │      │        │                │              │偵查卷第４│
│    │      │        │                │              │４頁      │
└──┴───┴────┴────────┴───────┴─────┘
附表六：
┌──┬──────┬──────────┬─────────┬──────────────┐
│編號│借款人姓名  │借款日期（民國）    │借款金額（新臺幣）│備註（存款單質押借據上偽造之│
│    ├──────┼──────────┼─────────┤署押及盜蓋之印文）          │
│    │存單存戶姓名│存單編號            │存單金額（新臺幣）│                            │
├──┼──────┼──────────┼─────────┼──────────────┤
│一  │卯○○      │八十四年八月二十二日│六百九十萬元      │偽造署名卯○○之署押一枚    │
│    │            │                    │                  │盜用卯○○印章（盜蓋之印文五│
│    ├──────┼──────────┼─────────┤枚）                        │
│    │卯○○      │0000000      │七百萬元          │                            │
├──┼──────┼──────────┼─────────┼──────────────┤
│二  │卯○○      │八十四年八月二十二日│六百九十萬元      │偽造署名卯○○之署押一枚    │
│    │            │                    │                  │盜用卯○○印章（盜蓋之印文五│
│    ├──────┼──────────┼─────────┤枚）                        │
│    │卯○○      │0000000      │七百萬元          │                            │
├──┼──────┼──────────┼─────────┼──────────────┤
│三  │卯○○      │八十四年八月二十二日│六百九十萬元      │偽造署名卯○○之署押一枚    │
│    │            │                    │                  │盜用卯○○印章（盜蓋之印文五│
│    ├──────┼──────────┼─────────┤枚）                        │
│    │卯○○      │0000000      │七百萬元          │                            │
├──┼──────┼──────────┼─────────┼──────────────┤
│四  │卯○○      │八十四年八月二十二日│五百八十萬元      │偽造署名卯○○之署押一枚    │
│    │            │                    │                  │盜用卯○○印章（盜蓋之印文五│
│    ├──────┼──────────┼─────────┤枚）                        │
│    │卯○○      │0000000      │六百萬元          │                            │
├──┼──────┼──────────┼─────────┼──────────────┤
│五  │巳○○○    │八十四年八月二十二日│五百九十萬元      │偽造借款人（署名巳○○○之署│
│    │            │                    │                  │押一枚）                    │
│    │            │                    │                  │盜用巳○○○印章（盜蓋之印文│
│    │            │                    │                  │四枚）                      │
│    ├──────┼──────────┼─────────┤盜用未○○（連帶保證人）印章│
│    │未○○      │0000000      │六百萬元          │（盜蓋之印文四枚）          │
├──┼──────┼──────────┼─────────┼──────────────┤
│六  │巳○○○    │八十四年八月二十二日│五百九十萬元      │偽造借款人（署名巳○○○之署│
│    │            │                    │                  │押一枚）                    │
│    │            │                    │                  │盜用巳○○○印章（盜蓋之印文│
│    │            │                    │                  │四枚）                      │
│    ├──────┼──────────┼─────────┤盜用未○○（連帶保證人）印章│
│    │未○○      │0000000      │六百萬元          │（盜蓋之印文四枚）          │
├──┼──────┼──────────┼─────────┼──────────────┤
│七  │巳○○○    │八十四年八月二十二日│五百九十萬元      │偽造借款人（署名巳○○○之署│
│    │            │                    │                  │押一枚）                    │
│    │            │                    │                  │盜用巳○○○印章（盜蓋之印文│
│    │            │                    │                  │四枚）                      │
│    ├──────┼──────────┼─────────┤盜用未○○（連帶保證人）印章│
│    │未○○      │0000000      │六百萬元          │（盜蓋之印文四枚）          │
├──┼──────┼──────────┼─────────┼──────────────┤
│八  │巳○○○    │八十四年八月二十二日│五百九十萬元      │偽造借款人（署名巳○○○之署│
│    │            │                    │                  │押一枚）                    │
│    │            │                    │                  │盜用巳○○○印章（盜蓋之印文│
│    │            │                    │                  │四枚）                      │
│    ├──────┼──────────┼─────────┤盜用未○○（連帶保證人）印章│
│    │未○○      │0000000      │六百萬元          │（盜蓋之印文四枚）          │
├──┼──────┼──────────┼─────────┼──────────────┤
│九  │巳○○○    │八十四年八月二十二日│五百九十萬元      │偽造借款人（署名巳○○○之署│
│    │            │                    │                  │押一枚）                    │
│    │            │                    │                  │盜用巳○○○印章（盜蓋之印文│
│    │            │                    │                  │四枚）                      │
│    ├──────┼──────────┼─────────┤盜用未○○（連帶保證人）印章│
│    │未○○      │0000000      │六百萬元          │（盜蓋之印文四枚）          │
└──┴──────┴──────────┴─────────┴──────────────┘
                                                                    Ｒ
附表七：
┌──┬───────┬─────────┬─────────┬──────┐
│編號│遭挪用客戶姓名│合計遭挪用後，帳戶│  帳          號  │  營業單位  │
│    │              │內短少之金額（新臺│                  │            │
│    │              │幣）              │                  │            │
├──┼───────┼─────────┼─────────┼──────┤
│一  │午○○        │已於八十二年九月十│0000000－0│八信合作社總│
│    │              │八日結清          │號                │社營業部    │
├──┼───────┼─────────┼─────────┼──────┤
│二  │玄○○        │已於七十五年十月二│0000000－0│同上        │
│    │              │十日結清。        │號                │            │
├──┼───────┼─────────┼─────────┼──────┤
│三  │宇○○        │已於八十五年七月十│0000000－0│八信合作社民│
│    │              │七日結清。        │號                │權分社      │
├──┼───────┼─────────┼─────────┼──────┤
│四  │同上          │已於八十四年八月二│0000000－0│八信合作社南│
│    │              │十二日結清。      │號                │屯分社      │
├──┼───────┼─────────┼─────────┼──────┤
│五  │甲○○        │已於八十一年十月二│0000000－0│同上        │
│    │              │十二日結清。      │號                │            │
├──┼───────┼─────────┼─────────┼──────┤
│六  │同上          │已於七十九年六月二│0000000－0│同上        │
│    │              │日結清。          │號                │            │
├──┼───────┼─────────┼─────────┼──────┤
│七  │同上          │已於八十二年二月二│0000000－0│同上        │
│    │              │十三日結清。      │號                │            │
├──┼───────┼─────────┼─────────┼──────┤
│八  │申○○        │已於七十五年十月二│0000000－0│八信合作社總│
│    │              │十日結清。        │號                │社營業部    │
├──┼───────┼─────────┼─────────┼──────┤
│九  │廖合景        │已於八十五年二月八│0000000－0│同上        │
│    │              │日結清。          │號                │            │
├──┼───────┼─────────┼─────────┼──────┤
│一○│酉○○        │已於八十五年五月二│0000000－0│同上        │
│    │              │日結清。          │號                │            │
├──┼───────┼─────────┼─────────┼──────┤
│一一│丁○          │已於八十四年八月七│0000000－0│同上        │
│    │              │日結清。          │號                │            │
├──┼───────┼─────────┼─────────┼──────┤
│一二│同上          │已於八十五年一月五│0000000－0│八信合作社南│
│    │              │日結清。          │號                │屯分社      │
├──┼───────┼─────────┼─────────┼──────┤
│一三│寅○○○      │已於八十四年八月七│0000000－0│八信合作社總│
│    │              │日結清。          │號                │社營業部    │
├──┼───────┼─────────┼─────────┼──────┤
│一四│同上          │已於八十五年一月五│0000000－0│同上        │
│    │              │日結清。          │號                │            │
├──┼───────┼─────────┼─────────┼──────┤
│一五│林怜君        │已於八十四年八月七│0000000－0│同上        │
│    │              │日結清。          │號                │            │
├──┼───────┼─────────┼─────────┼──────┤
│一六│同上          │已於八十五年八月二│0000000－0│八信合作社富│
│    │              │十九日結清。      │號                │春營業部    │
├──┼───────┼─────────┼─────────┼──────┤
│一七│子○○        │已於八十四年八月七│0000000－0│八信合作社總│
│    │              │日結清。          │號                │社營業部    │
├──┼───────┼─────────┼─────────┼──────┤
│一八│庚○○        │已於八十五年七月十│0000000－0│同上        │
│    │              │七日結清。        │號                │            │
├──┼───────┼─────────┼─────────┼──────┤
│一九│同上          │已於八十五年一月五│0000000－0│同上        │
│    │              │日結清。          │號                │            │
├──┼───────┼─────────┼─────────┼──────┤
│二○│籃秀環        │已於八十五年七月十│0000000－0│同上        │
│    │              │六日結清。        │號                │            │
├──┼───────┼─────────┼─────────┼──────┤
│二一│天○○        │已於八十五年七月十│0000000－0│同上        │
│    │              │六日結清。        │號                │            │
├──┼───────┼─────────┼─────────┼──────┤
│二二│廖建毓        │已於八十四年七月十│0000000－0│八信合作社總│
│    │              │九日結清。        │號                │社營業部    │
├──┼───────┼─────────┼─────────┼──────┤
│二三│同上          │已於八十五年七月十│0000000－0│八信合作社民│
│    │              │七日結清。        │號                │權分社      │
├──┼───────┼─────────┼─────────┼──────┤
│二四│同上          │已於八十五年八月十│0000000－0│同上        │
│    │              │四日結清。        │號                │            │
├──┼───────┼─────────┼─────────┼──────┤
│二五│同上          │已於八十四年八月二│0000000－0│八信合作社南│
│    │              │十二日結清。      │號                │屯分社      │
└──┴───────┴─────────┴─────────┴──────┘
